臺灣臺中地方法院刑事判決　　　　　　　99年度易字第3170號
公　訴　人　臺灣臺中地方法院檢察署檢察官
被　　　告　尤志原
選任辯護人　黃文皇律師
被　　　告　彭正豪
選任辯護人　周復興律師
被　　　告　王世傑
　　　　　　蘇俊偉
　　　　　　廖超群
　　　　　　廖哲瑋
　　　　　　溫家婉
　　　　　　陳惠微
　　　　　　溫志裕
　　　　　　劉修志
　　　　　　夏德昌
　　　　　　劉陳嘉慶
　　　　　　林克威
　　　　　　吳建志
　　　　　　林瑋儒
　　　　　　張晏瑞
　　　　　　陳念宗
選任辯護人　張啟富律師
上列被告等因詐欺案件，經檢察官提起公訴（99年度偵字第1835
7號、20439號），本院判決如下：
    主    文
尤志原共同犯如附表一編號二十六至五十四所示之罪，均累犯，
各處如附表一編號二十六至五十四所示之刑（含主、從刑）。應
執行有期徒刑壹年貳月，如易科罰金，以新台幣壹仟元折算壹日
，扣案如附表三所示之物，均沒收。被訴涉犯如附表一編號一至
二十五及附表二所示之詐欺取財罪部分，均無罪。
彭正豪共同犯如附表一編號一至五十四所示之罪，各處如附表一
編號一至五十四所示之刑（含主、從刑）。應執行有期徒刑貳年
伍月，如易科罰金，以新台幣壹仟元折算壹日，扣案如附表三所
示之物，均沒收。被訴涉犯如附表二（編號2除外）所示之詐欺
取財罪部分，無罪。
王世傑共同犯如附表一編號一至五十四所示之罪，各處如附表一
編號一至五十四所示之刑（含主、從刑）。應執行有期徒刑壹年
伍月，如易科罰金，以新台幣壹仟元折算壹日，扣案如附表三所
示之物，均沒收。被訴涉犯如附表二（編號2除外）所示之詐欺
取財罪部分，無罪。
蘇俊偉共同犯如附表一編號一至五十四所示之罪，各處如附表一
編號一至五十四所示之刑（含主、從刑）。應執行有期徒刑壹年
伍月，如易科罰金，以新台幣壹仟元折算壹日，扣案如附表三所
示之物，均沒收。被訴涉犯如附表二（編號2除外）所示之詐欺
取財罪部分，無罪。
廖超群共同犯如附表一編號一至五十四所示之罪，各處如附表一
編號一至五十四所示之刑（含主、從刑）。應執行有期徒刑壹年
伍月，如易科罰金，以新台幣壹仟元折算壹日，扣案如附表三所
示之物，均沒收。被訴涉犯如附表二（編號2除外）所示之詐欺
取財罪部分，無罪。
廖哲瑋共同犯如附表一編號一至五十四所示之罪，各處如附表一
編號一至五十四所示之刑（含主、從刑）。應執行有期徒刑壹年
伍月，如易科罰金，以新台幣壹仟元折算壹日，扣案如附表三所
示之物，均沒收。被訴涉犯如附表二（編號2除外）所示之詐欺
取財罪部分，無罪。
溫家婉共同犯如附表一編號一至五十四所示之罪，各處如附表一
編號一至五十四所示之刑（含主、從刑）。應執行有期徒刑壹年
伍月，如易科罰金，以新台幣壹仟元折算壹日，扣案如附表三所
示之物，均沒收。被訴涉犯如附表二（編號2除外）所示之詐欺
取財罪部分，無罪。
陳惠微共同犯如附表一編號一至五十四所示之罪，各處如附表一
編號一至五十四所示之刑（含主、從刑）。應執行有期徒刑壹年
伍月，如易科罰金，以新台幣壹仟元折算壹日，扣案如附表三所
示之物，均沒收。被訴涉犯如附表二（編號2除外）所示之詐欺
取財罪部分，無罪。
溫志裕共同犯如附表一編號一至五十四所示之罪，各處如附表一
編號一至五十四所示之刑（含主、從刑）。應執行有期徒刑壹年
伍月，如易科罰金，以新台幣壹仟元折算壹日，扣案如附表三所
示之物，均沒收。被訴涉犯如附表二（編號2除外）所示之詐欺
取財罪部分，無罪。
劉修志共同犯如附表一編號一至五十四所示之罪，各處如附表一
編號一至五十四所示之刑（含主、從刑）。應執行有期徒刑壹年
伍月，如易科罰金，以新台幣壹仟元折算壹日，扣案如附表三所
示之物，均沒收。被訴涉犯如附表二（編號2除外）所示之詐欺
取財罪部分，無罪。
夏德昌共同犯如附表一編號一至五十四所示之罪，均累犯，各處
如附表一編號一至五十四所示之刑（含主、從刑）。應執行有期
徒刑壹年陸月，如易科罰金，以新台幣壹仟元折算壹日，扣案如
附表三所示之物，均沒收。被訴涉犯如附表二（編號2除外）所
示之詐欺取財罪部分，無罪。
劉陳嘉慶共同犯如附表一編號一至五十四所示之罪，均累犯，各
處如附表一編號一至五十四所示之刑（含主、從刑）。應執行有
期徒刑壹年陸月，如易科罰金，以新台幣壹仟元折算壹日，扣案
如附表三所示之物，均沒收。被訴涉犯如附表二（編號2除外）
所示之詐欺取財罪部分，無罪。
林克威共同犯如附表一編號一至五十四所示之罪，各處如附表一
編號一至五十四所示之刑（含主、從刑）。應執行有期徒刑壹年
伍月，如易科罰金，以新台幣壹仟元折算壹日，扣案如附表三所
示之物，均沒收。被訴涉犯如附表二（編號2除外）所示之詐欺
取財罪部分，無罪。
吳建志共同犯如附表一編號一至五十四所示之罪，各處如附表一
編號一至五十四所示之刑（含主、從刑）。應執行有期徒刑壹年
伍月，如易科罰金，以新台幣壹仟元折算壹日，扣案如附表三所
示之物，均沒收。被訴涉犯如附表二（編號2除外）所示之詐欺
取財罪部分，無罪。
林瑋儒共同犯如附表一編號一至五十四所示之罪，各處如附表一
編號一至五十四所示之刑（含主、從刑）。應執行有期徒刑壹年
伍月，如易科罰金，以新台幣壹仟元折算壹日，扣案如附表三所
示之物，均沒收。被訴涉犯如附表二（編號2除外）所示之詐欺
取財罪部分，無罪。
張晏瑞共同犯如附表一編號一至五十四所示之罪，各處如附表一
編號一至五十四所示之刑（含主、從刑）。應執行有期徒刑壹年
伍月，如易科罰金，以新台幣壹仟元折算壹日，扣案如附表三所
示之物，均沒收。被訴涉犯如附表二（編號2除外）所示之詐欺
取財罪部分，無罪。
陳念宗犯幫助詐欺取財未遂罪，處有期徒刑肆月，如易科罰金，
以新台幣壹仟元折算壹日。被訴涉犯如附表二（編號2除外）所
示之詐欺取財罪部分，無罪。
    犯 罪 事 實
一、尤志原前因常業詐欺等案件，經臺灣高等法院判處有期徒刑
    2年，並經最高法院駁回上訴而確定，於民國97年4月22入監
    執行（羈押折抵53日），於98年7月15日假釋出獄，至99年2
    月1日縮刑期滿而執行完畢。夏德昌前因妨害風化案件，經
    本院以94年中簡字第3066號判處有期徒刑3月確定，於95年3
    月3日易科罰金執行完畢。劉陳嘉慶前因違反毒品危害防制
    條例案件，經本院以99年中簡字第1021號判處有期徒刑3月
    確定，於99年6月18日易科罰金執行完畢。陳念宗曾因賭博
    案件，經臺灣高雄地方法院以97年審簡字第284號判處有期
    徒刑2月、緩刑2年確定（不構成累犯）。
二、陳念宗於99年1月1日（公訴人誤載為99年2月5日），以新台
    幣（下同）2萬8000元（公訴人誤載為1萬2000元），向不知
    情之屋主王衍斌承租位於臺中縣太平市○○○路321號房屋
    ，並委由不知情之何孟澤向中華電信承租5條、頻寬各為10M
    之網路線，分別裝設在一樓、二樓前側房間及後側密室內，
    供作小網咖之用，另裝設監視錄影設備主機1台，分設8個鏡
    頭（門口2個鏡頭監視門口；1樓3個鏡頭監視倉庫鐵門、香
    鋪門口、店面後客廳；2樓1個鏡頭；後門2個鏡頭）及在密
    室置電腦1台供其自行玩樂，於99年7月初，彭正豪見陳念宗
    租承之上開場地設有頻寬網路線，又有監視設備，適合作為
    電話詐騙之機房，即向陳念宗要求租借用該場地，陳念宗乃
    具相當社會生活經驗之人，其可預見將上開已設有頻寬網路
    線、監視設備等，外觀上已適合作為電話詐騙之場地，交付
    予他人使用，可幫助他人作為詐欺取財之工具，竟基於縱有
    人以該場地、設施作為犯罪之用亦不違反其本意之不確定故
    意，將該場地租借（兩人言明日後再算）予彭正豪所屬之詐
    欺集團，作為詐欺犯行使用。嗣彭正豪租借得上開場地後，
    與年籍不詳綽號「阿木」之成年男人，共同基於意圖為自己
    不法所有之犯意聯絡，以上開臺中縣太平市○○○路321號
    房屋，作為電信詐騙機房基地，利用透過電信詐騙機房發放
    詐騙電話向大陸地區不特定人民詐欺取財之方式，分由「阿
    木」購買數據機5台、IP分享器5台、網路語音閘道器7台（
    VOIP GATEWAY）等設備及提供教戰手冊，再委由與之有共同
    犯意聯絡之不詳成年工程師，以上開設備設定電腦詐騙語音
    、假冒呼叫公安之呼叫機、電話、語音閘道器等，裝設在上
    開房間及密室內，並負責上開器具維修之工作。彭正豪則另
    購買電話機27台、隨身碟2個、列表機1台、碎紙機1台、電
    腦3台及資料1冊等，以作為詐騙集團一線、二線人員使用，
    並擔任該詐騙機房之管理兼聯絡人及負責與「阿木」所屬詐
    欺集團成員聯絡、經手該詐騙機房之開銷等工作。籌設完成
    後，再由彭正豪於同年7月中旬起陸續邀集王世傑、蘇俊偉
    、廖超群、廖哲瑋、溫家婉、陳惠微、劉修志、夏德昌、劉
    陳嘉慶、林克威、吳建志、林瑋儒、張晏瑞、溫志裕及尤志
    原等人，共同基於意圖為自己不法所有之犯意聯絡，組成電
    話詐欺取財集團，彭正豪、王世傑、蘇俊偉、廖超群、廖哲
    瑋、溫家婉、陳惠微、劉修志、夏德昌、劉陳嘉慶、林克威
    、吳建志、林瑋儒、張晏瑞、溫志裕等人均自99年7月20 日
    起，尤志原則自99年7月29日起，均至99年8月3日下午4時許
    止，在上開機房，以上開設備、設施（來源IP、來源IP 所
    使用之帳號、帳號申請人，均詳見附表一所示），於附表一
    所示之時間，向附表一所示之被害人，從事詐騙行為，渠等
    分工方式為：由彭正豪或該集團內任一成員操作電腦主機系
    統，透過裝設的網路語音閘道器（VOIP GATEWAY）撥給大陸
    地區不特定之室內電話，致如附表一所示之大陸地區成年被
    害人接獲內容佯稱：「欠繳電話費」等之不實語音訊息後，
    誤信為真而陷於錯誤，而依語音簡訊指示回撥電話後，該等
    大陸地區被害人之來電先接通至第1線之人員即假扮中國電
    信局客服人員之尤志原、劉陳嘉慶、夏德昌、林瑋儒、溫家
    婉、陳惠微、溫志裕、吳建志，上開人等會以需要來電之大
    陸地區成年被害人之姓名、身分證號碼以查詢是何電話欠費
    ，而詐得該等來電者之年籍資料後，再向來電者謊稱其等遭
    冒辦電話，可能涉及刑案，並佯裝幫忙大陸地區成年被害人
    之電話云云，轉接至第2線即假扮大陸地區公安人員，廖哲
    瑋、劉修志、彭正豪、王世傑、蘇俊偉、林克威、張晏瑞、
    廖超群等則任二線假警察（公安），再向被害人訛稱為保護
    其等帳戶款項之安全，要求如附表一所示之被害人依指示至
    提款機前操作，致使如附表一所示被害人陷於錯誤，依其等
    指示至提款機操作所謂保護設置，但實際上尚未將款項匯入
    上開詐欺集團所指定之銀行帳戶內，即因遭查獲而未得逞。
    彭正豪等人並與上開詐欺集團成員約定，若詐騙大陸地區被
    害人得手後，由第1線人員分得詐騙所得總額4%為報酬，第2
    線人員依詐騙所得金額6%計算之金額作為報酬。而於上開詐
    欺騙機房運作期間，雖著手向前揭如附表一所示之大陸地區
    被害人詐騙，但均未得逞，彭正豪、王世傑、蘇俊偉、廖超
    群、廖哲瑋、溫家婉、陳惠微、劉修志、夏德昌、劉陳嘉慶
    、林克威、吳建志、林瑋儒、張晏瑞、溫志裕、尤志原等人
    均尚未領得報酬。嗣經警持臺灣臺中地方法院核發之搜索票
    ，於99年8月4日11時30分許，在上開地點當場查獲上開除陳
    念宗以外之16人，並在上址機房扣得供該詐欺集團犯罪所用
    之如附表三所示之物，另依現場查扣之租賃契約，通知林衍
    斌到場說明，並於99年8月4日下午4時20分循線將陳念宗拘
    提到案，始得上情。
二、案經臺灣臺中地方法院檢察署檢察官指揮臺中縣警察局太平
    分局、內政部警政署刑事警察局移送該署檢察官偵查起訴。
    理    由
壹、有罪部分（附表一部分）：
一、證據能力：
(一)監聽係政府機關依據通訊保障及監察法之授權所為截取他人
    通訊內容之強制處分，必須符合所列舉之得受監察之犯罪與
    受監察者之要件，始為合法，此觀修正前、後之該法第5條
    第1項規定即明。然偵查作為屬於浮動之狀態，偵查機關於
    執行監聽時未必能保證獲得所受監察罪名之資料，自亦無從
    事先預測或控制監聽所可能擴及之範圍。因此，在監聽過程
    中時而會發生得知「另案」之通訊內容。此「另案監聽」所
    取得之證據，如若屬於本案依法定程序監聽中偶然獲得之另
    案證據，則因其並非實施刑事訴訟程序之公務員因違背法定
    程序所取得之證據，當亦無刑事訴訟法第158條之4之適用。
    此種情形，應否容許其作為另案之證據使用，現行法制並未
    明文規定。而同屬刑事強制處分之搜索、扣押，則於刑事訴
    訟法第152條規定有學理上所稱之「另案扣押」，允許執行
    人員於實施搜索或扣押時，對於所發現「另案應扣押之物」
    得以立即採取干預措施而扣押之，分別送交該管法院或檢察
    官。鑒於此種另案監聽之執行機關並不存在脫法行為，且監
    聽具有如前述不確定性之特質，其有關另案之通訊內容如未
    即時截取，蒐證機會恐稍縱即失。則基於與「另案扣押」相
    同之法理及善意例外原則，倘若另案監聽亦屬於通訊保障及
    監察法第5條第1項規定得受監察之犯罪，或雖非該條項所列
    舉之犯罪，但與本案即通訊監察書所記載之罪名有關聯性者
    ，自應容許將該「另案監聽」所偶然獲得之資料作為另案之
    證據使用（最高法院97年度台上字第2633號、97年度台非字
    第549號、99年度台上字第982號判決參照）。本案關於如附
    表一所示之被害人、被害時間及音檔名之監聽錄音譯文，原
    係因台灣台中地方法院檢察署檢察官認小揚等人涉犯有刑法
    第339條第1項詐欺罪嫌，而向本院聲請對小揚等人配發之IP
    202.3.183.32-63號電話進行通訊監察，期間為99年7月6日
    至同年8月4日，經本院核發通訊監察書，業本院據調取本院
    99年度聲監字第000923、99年聲監續字第961號通訊監察卷
    全卷，查明屬實，並有通聯紀錄附卷可稽；又證人王上通（
    99年8月4日現場網路架構及閘道器勘驗之員警）於本院審理
    時證稱：「（用什麼方式可以證明本件通訊監察的內容是與
    實施通訊監察ＩＰ對話所錄製下來的對話內容？）網路通訊
    監察，我們在調閱資料的時候，會根據ＩＰ與時間去調閱，
    然後我們把這個資料給電信公司後，電信公司會把當時的Ｉ
    Ｐ與時間是與是何人在使用的內容提供給我們。」、「（本
    件你只有參與九十九年八月四日現場網路架構及閘道器的勘
    驗？）是的。」、「（你們向通訊監察中心或是電信公司調
    取到的資料，是不是有完整的紀錄到所有通過實施通訊監察
    的電話之所有對話內容？）只要設備許可，全部都可以紀錄
    到，除非設備沒有辦法負荷，就會按照截錄的資料分析。」
    、「（網路電話可能會遲延，遲延的時間在技術上可以遲延
    多久？）0.2秒的語音電話是沒有人使用，目前的網路技術
    都是壓在千分之四十以下。」、「（如果遲延時間超過0.2
    秒，是否就會漏掉？）不會，只是使用人會覺得不舒服而已
    ，這與我們設備沒有辦法負荷丟掉封包是不同的。電話的延
    遲，與設備沒有辦法錄製是不同的。」、「（你們所監察Ｉ
    Ｐ位置的網路電話，所側錄的內容一定是一問一答或是有可
    能是單方的說法？）正常人講電話都是一問一答，受限於設
    備，可能沒有辦法把這一問一答的過程混的很好，但是錄製
    的時間點與講話的內容，都依照實際的狀況錄製下來。」、
    「（所以你們將設備實體紀錄表現出來的過程中，是有經過
    一定程序的處理，並不是將實際的狀況表現出來，而是經側
    錄後，再由電腦整理或處理方式所呈現？）側錄的結果是經
    電腦處理後顯示實際狀況。」、「（ＩＰ網路電話你們所處
    理過的，都是你說的這種方式，還是有如側錄家用電話般，
    可以呈現以一問一答的方式呈現其談話內容？）只要網路流
    量不大在設備的負荷內，就可以呈現一問一答正常方式，但
    是如果網路流量很大或超出設備所能負荷，可能沒有辦法呈
    現一問一答，但對話雙方的ＩＰ都呈現對方的ＩＰ且時間相
    同，就可以證明雙方在通話，雖然電腦的呈現非一問一答，
    但依上開說明可以確認雙方當時有在對話。」、「（本件是
    因為有資料通過你們所監聽的ＩＰ，所以才會被你們錄製？
    ）是的，只要有資料通過被監聽的ＩＰ，就會被錄製，沒有
    經過該ＩＰ就不會被錄製。」等語（見本院100年2月21日審
    判筆錄），又何孟澤裝機在台中縣太平市○○○路321號之
    網路線，於99年7月20日至99年8月4日之期間，有如附表一
    所示之來源ＩＰ之帳號、帳號申請人等情，有中華電信股份
    有限公司客服處第二客服第七作業中心第二次回覆單共計十
    二頁等附卷可資佐證，且上開何孟澤所申設使用之ＩＰ確有
    通過本院上開99年聲監續字第961號通訊監察卷所合法核發
    之IP 202.3.183.32-63號等電話，亦有通聯紀錄可資佐證；
    另，99年8月4日在上開機房扣得之閘道器、IP資料、監聽網
    路詐騙之音檔、監聽線路等，經檢察官勘驗後，有閘道器解
    析資料、監聽連線資料及譯文(部分）、詐騙語音通話網頁
    等資料在卷（見99年度偵字第18357號卷三第70-74頁、
    76-84 頁），並部分譯文（見同上偵卷第116-137頁），證
    人王上通針對此部分並證稱：「【（提示99偵18357號卷第
    70至74 頁、76至84頁與第116頁以下監聽譯文並告以要旨）
    其所示的時間，可否看出訊息來源？】70至74頁是ＶＯＩＰ
    閘道器的設定，根據這些設定插上網路線後，再插上電話機
    ，這樣就可以撥打電話，ＶＯＩＰ閘道器上面所設定的電話
    號碼，該號碼是顯現給受話端看，ＶＯＩＰ主要代理ＩＰ位
    置，是顯現出提供ＶＯＩＰ服務主機的ＩＰ位置。第76至84
    頁，這是我們警方目前在使用的封包側錄設備畫面，其上可
    以看出聲音檔案的相關資料，例如通話時間、來源或目的Ｉ
    Ｐ或電話，然後我們根據聲音檔案進行分析及至作譯文。第
    116頁以下的檔名，是根據第76頁以下聲音檔案欄，然後根
    據該欄的來源或目的的ＩＰ或電話，然後配合其上的日期時
    間，這樣就可以知道譯文的通話時間，來源、目的位置的Ｉ
    Ｐ或是電話。」等語（見同上本院當日審判筆錄）。且證人
    簡鋒星（本案承辦員警）於本院審理時亦證稱：「（本件通
    訊監察譯文是否由你所製作？）是的，這是我與其他同仁一
    起製作的。」、「【（提示99聲監續961號卷並告以要旨）
    通訊監察書所要監聽的電話號碼為何有32個ＩＰ位置？】因
    為詐騙機房會使用浮動ＩＰ，我們在監聽一個主機房的時候
    ，不可能聲請一組固定的ＩＰ，所以會聲請監控多個ＩＰ。
    」、「【（提示偵卷三第116頁以下並告以要旨）通訊監察
    譯文是你與你的同事製作，你們如何譯出通訊監察內容？】
    根據存檔的光碟，存檔的有日期、ＶＯＩＰ的光碟編號裡面
    有三組，一組是發話方，一組是受話方，一組是混合的。」
    、「（除了第116至137頁通訊監察譯文外，有無其他的通訊
    監察譯文？）沒有，因隨便一通詐騙電話都會花費二、三個
    小時，所以之前有些資料就會被砍掉。」（即僅譯出其中一
    小部分，因本案詐欺監察光碟有19片）、「（這些譯文何來
    ？）都是根據敏股檢察官提供的硬碟燒錄下來的的光碟，然
    後我一片一片聽然後譯出。」、「（這些音檔光碟片是檢察
    官提供的還是你們自己製作的？）我們請工程師燒錄下來成
    光碟片後，我們再去聽。」等語（見本院100年2月21日審判
    筆錄）。是以，公訴人所提出之附表一所示之來源ＩＰ、音
    檔名及被害人等，乃依據檢察官上開所扣得之資料而來，該
    部分之通訊監察錄音之內容，即係「另案監聽」所取得之證
    據。揆諸前開說明，如附表一所示之聲音檔案內容，自得作
    為本案之證據使用。而據此譯出之被害人、被害時間及IP來
    源等，被告等及選任辯護人並此均不爭執，且經本院依法踐
    行調查證據之程序，自亦有證據能力。
(二)按「被告以外之人於審判外之陳述，雖不符前4條（指刑事
    訴訟法第159條之1至第159條之4）之規定，而經當事人於審
    判程序同意作為證據，法院審酌該言詞陳述或書面陳述作成
    之情況，認為適當者，亦得為證據」，又「當事人、代理人
    或辯護人於法院調查證據時，知有第159條第1項不得為證據
    之情形，而未於言詞辯論終結前聲明異議，視為有前項之同
    意」刑事訴訟法第159條之5第1項、第2項亦有明文。立法意
    旨在於傳聞證據未經當事人之反對詰問予以核實，原則上先
    予排除。惟若當事人已放棄反對詰問權，於審判程序中表明
    同意該等傳聞證據可作為證據；或於言詞辯論終結前未聲明
    異議，基於尊重當事人對傳聞證據之處分權，及證據資料愈
    豐富，愈有助於真實發見之理念，且強化言詞辯論主義，使
    訴訟程序得以順暢進行，上開傳聞證據亦均具有證據能力。
    以下本判決所引用之供述證據，雖有審判外之供述證據（含
    書證），惟被告等及本案之選任辯護人於準備程序表示不爭
    執及審理中亦未表示異議，再審酌檢察官亦未此部分證據爭
    執證據能力，又此部分證據於作成時之情況，並無證據證明
    有違法取證或非出於自由意志之情形，且與本案均具關連性
    ，認以之作為本案證據，皆屬適當，揆諸刑事訴訟法第159
    條之5規定，認本件供述證據均具證據能力。
(三)至其餘非供述證據等，因非屬供述證據，並無人對現實情形
    之記憶、知覺經常可能發生之誤差（如知覺之主觀性及記憶
    隨時間推移而發生變化、遺忘等），並無傳聞法則之適用，
    又非違法採證所得，被告等、選任辯護人及檢察官亦未爭執
    以下本判決所用之非供述證據之證據能力，復經本院於審理
    中踐行調查程序，自均有證據能力。
二、訊據被告等除被告陳念宗外，餘16名被告（下稱彭正豪等16
    人）於偵審中對於上開犯罪事實，均坦承不諱，且各該犯罪
    事實核與被告尤志原（99年偵字第18357號卷二第220至222
    頁、卷三第19至20頁；本院聲羈919卷第15-16頁）、彭正豪
    （99年偵字第18357號卷二第198至202頁、卷三第33-34頁、
    卷三第100頁、本院聲羈919卷第8-11頁）、王世傑（99年偵
    字第18357號卷二第19 8頁、250-207頁、本院聲羈919卷第
    23-24頁）、蘇俊偉（99年偵字第18357號卷二第198頁、205
    -207頁、本院聲羈919卷第19-20頁）、廖超群（99年偵字第
    18357號卷二第198頁、2 11-212頁、本院聲羈919卷第21-22
    頁）、廖哲瑋（99年偵字第18357號卷二第198頁、第205-20
    7頁、本院聲羈919卷第29 -30頁）、溫家婉（99年偵字第18
    357號卷二第223-225頁、本院聲羈919卷第25-27頁）、陳惠
    微（99年偵字第18357號卷二第198頁、211-212頁、本院聲
    羈919卷第31-32頁）、溫志裕（99年偵字第18357號卷二第
    198頁、210-212頁、本院聲羈919卷第45-46頁）、劉修志（
    99年偵字第18357號卷二第198頁、205-207頁、本院聲羈919
    卷第33-34頁）、夏德昌（99年偵字第18357號卷二第198頁
    、210-212頁、本院聲羈919卷第35-36頁）、劉陳嘉慶（99
    年偵字第18357號卷二第198頁、211-212頁、本院聲羈919卷
    第37-38頁）、林克威（99年偵字第18357號卷二第198頁、2
    05-207頁、本院聲羈919卷第39-40頁）、吳建志（99年偵字
    第18357號卷二第198頁、211-212頁、本院聲羈919卷第47-4
    8頁）、林瑋儒（99年偵字第18357號卷二第198頁、210-212
    頁、本院聲羈919卷第41-42頁）、張晏瑞（99年偵字第1835
    7號卷二第198頁、205 -207頁、本院聲羈919卷第43-44 頁
    ）等人之證、供述，均互為吻合；並有如附表三所示之物扣
    案可稽，及查獲現場平面圖、現場出入人員監視錄影翻拍照
    片、車輛出入照片、房屋租賃契約書、搜索扣押筆錄、扣押
    物品目錄表、查獲現場照片、查獲現場錄影監視器翻拍光碟
    、99.8.4現場監視光碟、中華電信股份有限公司客服處第二
    客服第七作業中心第一次回覆單、中華電信股份有限公司臺
    中營運處99年8月30日函及其附件（申請書）、監察光碟及
    通信監察譯文、臺灣臺中地方法院檢察署檢察官99年9月1日
    15時30分之勘驗筆錄及其附件、台灣台中地方法院檢察署檢
    察官提之通聯記錄(附於本院卷)、中華電信股份有限公司客
    服處第二客服第七作業中心第二次回覆單共計十二頁等附卷
    可資佐證；又本件雖無附表一所示之被害人之指述，然依監
    察光碟、部分之監察譯文、檢察官99年9月1日15時30分之勘
    驗筆錄及通聯紀錄等，再參之上開證人王上通、簡鋒星之證
    述，如附表一所述之被害人均可透過監察光碟之聲音檔案而
    得確認，屬特定之人，其等受到被告彭正豪等16人以上開方
    式詐騙，自屬被害人無疑。雖被告尤志原之辯護人為被告尤
    志原辯稱：被告僅至該處工作三天而已等語，然被告尤志原
    於警詢時即供承：其是在被捉時（8月4日）前一星期去工作
    的，是彭正豪叫伊去做第一線工作人員，由彭正豪應徵，也
    是由彭正豪教導訓練，應徵第一天彭正豪就有說是詐騙大陸
    地區人民的工作等語（見99年度偵字第18357號卷三第107頁
    反面）、於偵查中亦供承去了一週等語（見同上卷第19頁）
    ，且共同被告彭正豪於本院訊問時亦初承：尤志原是七月底
    開始僱用他的（見本院99年8月5日99 年聲羈919號卷）經核
    二人所為供述相符，足認被告尤志原應係自99年7月29日起
    參與詐騙犯行無訛，辯護人此部分之置辯，並不足採信。足
    認被告尤志原、彭正豪、王世傑、蘇俊偉、廖超群、廖哲瑋
    、溫家婉、陳惠微、溫志裕、劉修志、夏德昌、劉陳嘉慶、
    林克威、吳建志、林瑋儒、張晏瑞等人之自白與事實相符，
    其等詐欺取財之犯行，應堪認定。亦足證被告陳念宗所租借
    予彭正豪之上開場地，確係遭彭正豪所屬詐欺集團成員利用
    作為詐欺取財使用。
三、訊據被告陳念宗對於上開場地係其於上開時間，以2萬8千元
    之代價向王衍斌所承租，並委由何孟澤向中華電信承租5條
    、頻寬各為10M之網路線，分別裝設在一樓、二樓前側房間
    及後側密室內，供作小網咖之用，及裝設監視錄影設備主機
    1台，分設8個鏡頭等情，坦白承認，惟矢口否認有何幫助詐
    欺之犯行，辯稱：伊只是單純借上開場地給彭正豪，並不知
    彭正豪從事詐騙之行為云云。經查：
(一)同案被告彭正豪租借上開場地，係供被告彭正豪所屬詐欺集
    團成員作為詐欺取財使用等情，已如上述，是此部分之事實
    已可堪認定。
(二)被告陳念宗雖以上詞置辯。惟，證人彭正豪於本院審理時證
    稱：「（如何找到這個場地？）我有跟陳念宗商量過，我是
    跟陳念宗說要借場地作為麻將等使用，．．。」、「（你有
    無跟陳念宗說要借多久？供多少人使用？）我沒有談到這麼
    細節，我只有告訴他把場地借給我使用，如果我有賺到錢，
    在分一些給他。」、「（警察在查獲你們的時候，為何會被
    你們事先發現？）因為那些監視器的畫面一直都是開著的。
    」、「（是不是因為你有派人駐守在有監視器的房間內？）
    那些房間本來就有人，沒有特別的派人去駐守。」、「（你
    的意思是說你旗下的成員在從事詐騙行動的時候，同時也可
    以看到監視器的畫面？）是的。」、「（你說你向陳念宗借
    場地時是要作為麻將場地使用，你要如何作為麻將場使用？
    ）就是找人來這裡打麻將，然後我抽頭。」、「（要供四人
    打麻將，麻將桌不是應該放在房間為何會堆在角落？）我有
    跟陳念宗說我有要供麻將使用，但是實際上我沒有用到麻將
    桌。」、「（所以你所言供麻將使用，是沒有使用網路的？
    ）是的，我就是單純提供地點打麻將，不是透過網路。」、
    「（你為何會找這個場地？）那場地很適合作為打麻將使用
    ，且我告訴陳念宗的時候，我心理是有盤算要作為詐騙使用
    的場地。」、「（你既然說要供作麻將場地，那你是要白天
    經營還是晚上經營？）我是有告訴陳念宗我要經營麻將場，
    但是我沒有告訴陳念宗我要如何去做，且我沒有打算要去做
    ，因為該場地我是要用作詐騙使用。」、「（你為何會看上
    這個地點？）該地點本來就會有一些八家將成員出入，所以
    比較不會引人注目，加上我有看到網路線且有監視器，分享
    器覺得很適合作為電話詐騙使用。」、「（你們在從事詐騙
    行為的時候，是在何處進行？）二樓的房間全部都有用到。
    桌子上原本就有電話，一個房間不夠用的時候，其他的房間
    都會用到。」等語（見本院100年3月28日審判筆錄），由以
    上證人彭正豪之證述可知，雖證人彭正豪證稱其向被告陳念
    宗租借上開場地時，說是要供麻將使用云云。然其供麻將使
    用之方式乃是找人至該處打麻將，然後由其抽頭等語，顯然
    麻將桌實為本場地最重要之物，並為證人彭正豪生財之器具
    ，然而證人彭正豪卻將之堆放在角落，又只見一桌而已（見
    99年度偵字第18357號卷二第125頁上圖），證人彭正豪亦供
    承其並未使用該麻將桌，再稽之被告陳念宗晚上都有至該處
    （詳下述），然完全未見該處有打麻將之跡象，實難以想像
    ，況打麻將常常都在夜間，而該處自租借予證人彭正豪後，
    被告陳念宗並未見有人在該處打麻將，此情與證人彭正豪所
    稱其於租借之初係向被告陳念宗表明要供用打麻將之用，明
    顯不符，是證人彭正豪此部分之證述並不實在，並不足採信
    。又，證人彭正豪係見陳念宗租承之上開場地設有頻寬網路
    線，又有監視設備，適合作為電話詐騙之機房，始向被告陳
    念宗租借該場地等情，業據證人彭正豪證述如上，再參以被
    告陳念宗自警詢起即供承：伊每天都會至台中縣太平市○○
    ○路321號去，都是去最後一間密室裡玩電腦，大約是下午4
    、5點到晚間10點或12點才離開等語（99年度偵字第1835 7
    號卷二第65頁）、於偵審中亦均供承於晚上至該處等語，以
    被告陳念宗每天都有至上開場地，但均未見有打麻將之跡象
    ，被告陳念宗豈有不生疑之理？又共同被告等人於偵查中均
    稱：器材每天下班後，收起來放在密室等語（同上卷二第
    206頁），再者，證人簡鋒星即當天參與搜索之員警於本院
    證稱：「（你說二樓有閣樓密室，該密室的外觀？如何搭建
    ？門鎖的情形？裡面的擺設？）偵卷卷二第123頁背面下方
    的照片就是密室，我們搜索的時候，該櫃子是合閉，我們花
    了二十幾分鐘才找到，該櫃子又左右用力拉開才能開啟，第
    123背面上方的照片就可以看到監視器，當事該照片所看的
    東西，都被收到起來放到該密室旁邊的水塔，該密室也有電
    腦設備，如照片所示。」等語，既被告陳念宗於每天晚間時
    間在該密室玩電腦，豈有不發現該等供作詐騙所用之器材之
    理，況該處甚為隱密，即令是有經驗之承辦員警尚且須花20
    幾分鐘始能找出，共同被告彭正豪將該等供作詐騙之器材藏
    放在該處，意在規避查緝其理甚明，再參以該場地已設有頻
    寬網路線、監視設備等，外觀上已適合作為電話詐騙之場地
    甚為明確。以被告係成年人，具相當社會生活經驗之人，應
    可預見將上開已設有頻寬網路線、監視設備等，外觀上已適
    合作為電話詐騙之場地，交付予他人使用，可幫助他人作為
    詐欺取財之工具，猶基於縱有人以該場地、設施作為犯罪之
    用亦不違反其本意之不確定故意，將該場地租借予彭正豪所
    屬之詐欺集團，作為詐欺犯行使用，被告陳念宗自有幫助彭
    正豪所屬詐欺集團成員詐欺取財之不確定故意。雖證人黃明
    助於本院審理時證稱：該場地係由其所屬之法天壇與陳念宗
    共同承租，陳念宗經營香舖生意，法天壇則作為倉庫使用，
    監視器係用來監看法天壇設備之用等語、證人簡鋒星於本院
    審理時亦證稱：該場地確有擺設香鋪及擺放一些廟會八家將
    用之物品等語。惟此等均只能證明該場地，除供作上開被告
    彭正豪所屬詐欺集團使用外，亦有上開使用情形而已，並不
    能因而否定被告陳念宗有租借上開場地予彭正豪所屬詐欺集
    團使用之情，自不能為被告陳念宗有利之認定。綜上所述，
    被告上開辯解，係事後卸責之詞，不足採信，本件事證明確
    ，被告陳念宗幫助詐欺犯行堪以認定。
四、核被告彭正豪、尤志原、劉陳嘉慶、夏德昌、林瑋儒、溫家
    婉、陳惠微、溫志裕、吳建志、廖哲瑋、劉修志、王世傑、
    蘇俊偉、林克威、張晏瑞、廖超群等16人（下稱被告彭正彭
    等16人），對附表一所示之被害人雖已著手為詐騙之行為，
    但依卷內所示之證據，並無積極事證可資證明如附表一所示
    之被害人有因而匯入款項之資料，應尚屬未遂階段，是核被
    告彭正豪等16人對附表一各被害人所為，各就其參與之時間
    起，均係犯刑法第339條第3項、第1項之詐欺取財未遂罪，
    並均依未遂犯規定減輕其刑。公訴人以同條第1項之詐欺取
    財既遂罪起訴，尚嫌未洽，起訴法條應予變更。按共同正犯
    之成立，只須具有犯意之聯絡，行為之分擔，既不問犯罪動
    機起於何人，不必每一階段犯行，均經參與；又共同實施犯
    罪行為之人，在合同意思範圍以內，各自分擔犯罪行為之一
    部，互相利用他人之行為，以達其犯罪之目的者，自應對於
    全部所發生之結果，共同負責；再共同正犯之意思聯絡，原
    不以數人間直接發生者為限，即有間接之聯絡者，亦包括在
    內，如甲分別邀乙、丙犯罪，雖乙、丙彼此無直接之聯絡，
    亦無礙於其為共同正犯之成立（最高法院34年上字第862號
    、50年度上字第1060號、77年臺上字第2135號判例意旨參照
    ）。查本件被告彭正豪與綽號「阿木」之成年人組成跨臺灣
    地區及中國大陸地區之兩岸詐欺集團，再由綽號「阿木」委
    由與不詳成年工程師，以如事實欄所示之設備設定電腦詐騙
    語音、假冒呼叫公安之呼叫機、電話、語音閘道器等，裝設
    在上開房間及密室內，並負責上開器具維修之工作，綽號「
    阿木」並提供經費予被告彭正豪，由被告彭正豪負責現場設
    備人員之管理、支應機房平日開銷及午餐費用之支應，及邀
    集被告王世傑、蘇俊偉、廖超群、廖哲瑋、溫家婉、陳惠微
    、劉修志、夏德昌、劉陳嘉慶、林克威、吳建志、林瑋儒、
    張晏瑞、溫志裕、尤志原等人，分別擔任如事實欄二所示之
    一、二線成員佯裝為中國郵政總局或中國電信公司之客服人
    員、大陸公安等人員，向大陸地區民眾詐騙財物，其等間雖
    或有未直接聯絡，但就如附表一所示之詐欺行為，均有間接
    聯絡之情，或雖有依上述分工之情，或有按詐得財物依前揭
    比例給付領取報酬，或、且各成員僅負責整個詐欺犯行中之
    一部分，但均就各自加入之時起，就如附表一所示之詐欺行
    為，均在其等合同意思範圍以內，各自分擔上開詐欺行為之
    一部，互相利用他人之行為，以達詐欺之目的，是被告彭正
    豪、王世傑、蘇俊偉、廖超群、廖哲瑋、溫家婉、陳惠微、
    劉修志、夏德昌、劉陳嘉慶、林克威、吳建志、林瑋儒、張
    晏瑞、溫志裕、尤志原（自參與之時起），與綽號「阿木」
    、不詳成年工程師間，就如附表一所示之詐欺犯行，有犯意
    聯絡及行為分擔，均為共同正犯。又如附表一編號3、5 、6
    、8、45所示大陸地區民眾等被害人雖有多次被騙，然被告
    等人（編號3、5、6、8部分，尤志原未參與）既係基於向該
    等同一被害人犯罪之意思為之，且係於密切接近之時地實施
    ，該等各行為之獨立性極為薄弱，在刑法評價上，以視為數
    個舉動之接續施行，合為包括之一行為予以評價，較為合理
    ，是其屬於「接續犯」，為包括之一罪，公訴人認係數罪，
    尚有未洽。至如附表二編號2部分，因該秦女士之被騙來源
    IP並非來自上開臺中縣太平市○○○路321號之機房（此部
    分理由詳下述），無從認定被告彭正豪等15人(即被告尤志
    原除外)亦涉犯有此部分之犯行，惟檢察官認此部分與附表
    一編號1部分，具有實質上一罪（即同一次犯行）爰不另為
    無罪之諭知。又被告彭正豪等16人分別就附表一所示之詐欺
    取財未遂犯行，均係為滿足各次之財產利益，其犯意各別，
    且每次施用詐欺行為，被害人均不相同，是均為各自獨立之
    行為，並無密切不可分之關係，此情亦無立法者所制定之犯
    罪構成要件中，本就預定有數個同種類之行為將反覆實行之
    犯罪，而將各自實現犯罪構成要件之多數行為，而論以一罪
    之集合犯之情形，是被告彭正豪等16人就附表一所示之各罪
    ，應分論併罰（各被告之犯罪罪數，詳見附表一）。被告尤
    志原前因常業詐欺等案件，經臺灣高等法院判處有期徒刑2
    年，並經最高法院駁回上訴而確定，於民國97年4月22入監
    執行（羈押折抵53日），於98年7月15日假釋出獄，至99年2
    月1日縮刑期滿而執行完畢；被告夏德昌前因妨害風化案件
    ，經本院以94年中簡字第3066號判處有期徒刑3月確定，於
    95 年3月3日易科罰金執行完畢；被告劉陳嘉慶前因違反毒
    品危害防制條例案件，經本院以99年中簡字第1021號判處有
    期徒刑3月確定，於99年6月18日易科罰金執行完畢等情，各
    有臺灣高等法院被告前案紀錄表在卷可按，彼等於受有期徒
    刑執行完畢後，5年以內故意再犯本件有期徒刑以上之數罪
    ，均為累犯，各應依刑法第47條第1項規定加重其刑，並與
    上述減輕部分先加後減之。
五、本件公訴人雖以詐欺取財既遂罪起訴被告陳念宗，惟共同被
    告彭正豪等16人自警、偵及本院詢問時，均供陳於其等於行
    詐騙期間，被告陳念宗並未參與，亦未見其人，且被告陳念
    宗裝設上開設備之時間係於99年1月間，而本件同案被告彭
    正豪詐騙之時間為自99年7月間起，時間上亦難認被告陳念
    宗施設上開之初係參與詐欺之意而為申設；再遍查卷內資料
    亦未見檢察官舉出證據證明被告陳念宗有與被告彭正豪等16
    人或綽號「阿木」、不詳成年工程師間，有共同詐欺之犯意
    聯絡及行為分擔之情，尚難僅因被告陳念宗出借上開配有網
    路線、監視錄影設備之上開場地予被告彭正豪即遽論被告陳
    念宗與其等間具有犯意聯絡。惟按刑法上之幫助犯，係指以
    幫助之意思，對於正犯資以助力，而未參與實施犯罪之行為
    者而言（最高法院49年臺上字第77號判例參照）。是行為人
    主觀上若係以幫助他人犯罪之意思，而在客觀上從事構成要
    件以外之行為，應論以幫助犯。被告陳念宗係成年人，具相
    當社會生活經驗之人，可預見將上開已設有頻寬網路線、監
    視設備等，外觀上已適合作為電話詐騙之場地，交付予他人
    使用，可幫助他人作為詐欺取財之工具，猶基於縱有人以該
    場地、設施作為犯罪之用亦不違反其本意之不確定故意，將
    該場地租借予彭正豪所屬之詐欺集團，作為詐欺如附表一所
    示之犯行使用，其係就他人之詐欺取財犯罪加以助力，而參
    與犯罪構成要件以外之行為，為幫助犯。核被告陳念宗所為
    ，係犯刑法第30條第1項前段、第339條第3項、1項之幫助詐
    欺取財未遂罪。公訴人以刑法第339條第1項之詐欺取財既遂
    罪起訴，尚嫌未洽，起訴法條應予變更。又被告一次提供其
    上開場地予被告彭正豪等人用以先後詐騙如附表一所示之大
    陸民眾，僅有一個幫助行為，幫助該他人先後對數人詐欺取
    財未遂，應論以幫助詐欺取財之想像競合犯，屬裁判上一罪
    ，應從一重之幫助詐欺取財未遂罪處斷，併依第30條第2項
    規定減輕其刑。又如附表二編號2部分，因該秦女士之被騙
    來源IP並非來自上開臺中縣太平市○○○路321號之機房（
    此部分理由詳下述），無從認定被告陳念宗亦涉犯有此部分
    之犯行，惟檢察官認此部分與附表一編號1部分，具有實質
    上一罪（即同一次犯行）爰不另為無罪之諭知。
六、爰審酌被告彭正豪等16人均年輕力強，本應依循正途獲取穩
    定經濟收入，竟因圖謀非法所得而率然投身詐騙取財集團，
    價值觀念已有嚴重偏差，尤其正值電話及簡訊詐騙猖獗之今
    日，使思慮未周受騙上當者眾，所損失金額甚多，被告等16
    人均無視於政府一再宣誓掃蕩詐騙取財犯罪之決心，猶執意
    以身試法，渠等犯罪所生危害非淺，間接影響社會間之互信
    ，造成人民互不信任，再考量被告彭正豪等16人於集團中各
    自從事之工作之重要性、所參與時間之長短、尚未造成被害
    人之損失；而被告陳念宗前有賭博案件（未構成累犯），猶
    任意將上開可供詐欺使用之場地交予他人使用，不顧該場地
    可能遭他人用以作為犯罪工具，嚴重破壞社會治安及有礙金
    融秩序，助長犯罪歪風，然念及其本身並未實際參與本案詐
    欺取財之犯行，責難性較小，暨被告彭正豪等16人、被告陳
    念宗渠等之素行、犯罪動機、目的、手段、智識程度及犯罪
    後之態度等一切情狀，各諭知如主文所示之刑（彭正豪等16
    人詳見附表一），被告陳念宗並諭知易科罰金之折算標準，
    被告彭正豪等16人並各定渠等應執行之刑，併均諭知易科罰
    金之折算標準，以示懲儆。
七、扣案如附表三所示之物品，其中數據機5台、IP分享器5台、
    網路語音閘道器7台（VOIP GATEWAY）係共犯綽號「阿木」
    所有；另電話機27台、隨身碟2個、列表機1台、碎紙機1台
    、電腦3台(含螢幕)及資料1冊等，係共犯彭正豪所有，均供
    作上開犯罪所用之物，業據被告彭正豪供述在卷，故應依刑
    法第38條第1項第2款之規定宣告沒收，而共同正犯間之犯罪
    情節既有共通性，是就被告彭正豪等16人間共同參與犯罪之
    部分，在個別被告之主文項下，仍應就其餘共犯所使用之犯
    罪工具併予諭知沒收。至於扣案之如附表三所示以外之物，
    非供本案犯罪所用之物品，為各被告或其他所有者持有或所
    有，業據被告彭正豪等16人供陳在卷，且復查無其他證據足
    資證明確與本案有涉，亦非法院應義務沒收之物，爰不為沒
    收之宣告，附此說明。
貳、無罪部分（即被告尤志原之附表二、附表一編號1至25部分
    及其餘被告之除附表二編號2之附表二部分）：
一、公訴意旨略以：被告陳念宗邀集被告彭正豪，被告彭正豪再
    糾集被告尤志原、王世傑、蘇俊偉、廖超群、廖哲瑋、溫家
    婉、陳惠微、劉修志、夏德昌、劉陳嘉慶、林克威、吳建志
    、林瑋儒、張晏瑞、溫志裕等人，與姓名年籍不詳綽號「阿
    木」之人，共同組成電話詐欺取財集團，基於為自己不法所
    有之意圖而施詐欺取財之犯意聯絡，由陳念宗先於99年2月5
    日，以新台幣（下同）1萬2000元，向不知情之屋主王衍斌
    承租臺中縣太平市○○○路321號房屋，並委由不知情之何
    孟澤於向中華電信承租5條，頻寬各為10M之網路線，分別裝
    設在一樓、二樓前側房間及後側密室內，並購置電腦，由「
    阿木」委託工程師設定電腦詐騙語音及教戰手冊、假冒呼叫
    公安之呼叫機、電話、語音閘道器等，裝設在上開房間及密
    室內，以作為一線、二線之詐騙集團機房，待布置完備後，
    即任彭正豪為該處集團之管理人。前開詐騙電信機房即於99
    年7月20日前某時開始運作，並自同日起至同年8月4日上午
    11 時30分許，由彭正豪或該集團內任一成員操作電腦主機
    系統，透過網路隨機大量撥號給大陸地區不特定之室內電話
    ，致如附表二所示之大陸地區成年被害人（被告陳念宗、彭
    正豪、王世傑、蘇俊偉、廖超群、廖哲瑋、溫家婉、陳惠微
    、劉修志、夏德昌、劉陳嘉慶、林克威、吳建志、林瑋儒、
    張晏瑞、溫志裕等人，不含附表二編號2部分，下同）接獲
    內容佯稱：「欠繳電話費」等之不實語音訊息後，誤信為真
    而陷於錯誤，而依語音簡訊指示回撥電話後，該等如附表二
    大陸地區被害人之來電先接通至第1線之人員即假扮中國電
    信局客服人員之尤志原、劉陳嘉慶、夏德昌、林瑋儒、溫家
    婉、陳惠微、溫志裕、吳建志，上開人等會以需要來電之如
    附表二大陸地區成年被害人之姓名、身分證號碼以查詢是何
    電話欠費，而詐得該等來電者之年籍資料後，再向來電者謊
    稱其等遭冒辦電話，可能涉及刑案，並佯裝幫忙如附表二大
    陸地區成年被害人之電話云云，轉接至第2線即假扮大陸地
    區公安人員，廖哲瑋、劉修志、彭正豪、王世傑、蘇俊偉、
    林克威、張晏瑞、廖超群等則任二線假警察（公安），再向
    如附表二被害人訛稱為保護其等帳戶款項之安全，要求如附
    表二被害人依指示至提款機前操作，致如附表二所示之被害
    人等陷於錯誤，將款項匯入「阿木」預備好之人頭帳戶，以
    此詐得合計人民幣51萬6900元；被告尤志原則另有以上開所
    示之詐欺方法對如附表一編號１至２５所示之大陸被害人，
    為詐欺犯行。陳念宗、彭正豪等人並與上開詐欺集團成員約
    定，若詐騙大陸地區如附表二被害人（被告尤志原則並含附
    表一編號１至２５）得手後，由第1線人員分得詐騙所得總
    額4%為報酬，第2線人員依詐騙所得金額6%計算之金額作為
    報酬。因認被告等17人均涉有刑法第28條、第339條第1項之
    共同詐欺取財之罪嫌。
二、按犯罪事實應依證據認定之，無證據不得認定其犯罪事實；
    又不能證明被告犯罪者，應諭知無罪之判決，刑事訴訟法第
    154條第2項、第301條第1項分別定有明文。次按認定不利於
    被告之事實，須依積極證據，苟積極證據不足為不利於被告
    事實之認定時，即應為有利於被告之認定，更不必有何有利
    之證據；又事實之認定，應憑證據，如未能發現相當證據，
    或證據不足以證明，自不能以推測或擬制之方法，以為裁判
    基礎；至刑事訴訟法上所謂認定犯罪事實之積極證據，係指
    適合於被告犯罪事實之認定之積極證據而言，雖不以直接證
    據為限，間接證據亦包括在內；然而無論直接或間接證據，
    其為訴訟上之證明，須於通常一般之人均不致有所懷疑，而
    得確信其為真實之程度者，始得據為有罪之認定，倘其證明
    尚未達到此一程度，而有合理之懷疑存在時，致使無從形成
    有罪之確信，根據「罪證有疑，利於被告」之證據法則，即
    不得遽為不利被告之認定（最高法院30年上字第816號、29
    年上字第3105號、40年臺上字第86號及76年臺上字第4986號
    判例意旨參照）。
三、訊據被告等17人均堅決否認有上開犯行，均辯稱：如附表二
    所示之被害人，被詐騙之來源IP，並非何孟澤之帳號所配發
    之IP，此部分與其等均無關等語；被告尤志原則另辯稱：係
    其自99年7月29日始被邀加入，是被告彭正豪之前犯行與伊
    無關等語。
四、經查：
(一)按「共同正犯之所以應對其他共同正犯所實施之行為負其全
    部責任者，以就其行為有犯意聯絡為限，若他犯所實施之行
    為，超越原計畫之範圍，而為其所難預見者，則僅應就其所
    知之程度，令其負責，未可概以共同正犯論。被告尤志原係
    自99年7月29日始被邀加入，已如上述，則被告彭正豪等人
    在99年7月29日之前之犯行即附表一編號1至25及附表二編號
    2部分，即難令被告尤志原對彭正豪等16人所為詐騙之此部
    分，亦應負共同正犯之責；此外，復查無其他具體積極事證
    足認被告尤志原有公訴人所指之此部分即附表一編號1至25
    及附表二編號2部分之犯行，揆諸上開說明，不能證明被告
    尤志原此部分之犯罪，自應為無罪之諭知。
(二)何孟澤裝機在台中縣太平市○○○路321號之5條頻寬各為10
    M之網路線，於99年7月20日起至99年8月4日止之期間內，以
    其名義所申設之網路線為聯絡電話之所有IP（含來源、目的
    ），為如附表一所示之來源IP等情，業經本院向中華電信股
    份有限公司調取該等資料，有中華電信股份有限公司客服處
    第二客服第七作業中心第二次回覆單共計十二頁等附卷。依
    該公司第二次回覆單所示，如附表二所示之被害人，被詐騙
    之來源IP，並非何孟澤上開申設之帳號所配發之IP，依此，
    並無法證明如附表二所示之被害人，係經由上開機房之所為
    ，自亦難認被告等17人有對如附表二所示之被害人為上開詐
    騙行為，但附表二編號2部分，除被告尤志原以外之其餘被
    告，因此部分與上開有罪部分具有實質上一罪關係，業據本
    院不另為無罪之諭知，已如上述，是此部分自不在此無罪之
    範圍，特此敘明；又卷內亦無證據足認被告等17人與共犯綽
    號「阿木」之詐欺集團有何關聯，此外，復查無其他具體積
    極事證足認被告等17人有公訴人所指之上開犯行，揆諸上開
    說明，不能證明被告等17人犯罪，自應為無罪之諭知。
據上論斷，應依刑事訴訟法第299條第1項前段、第300條，刑法
第28條、第30條第1項、第2項、第339條第3項、第1項、第25條
第2項、第55條、第41條第1項前段、第8項、第47條第1項、第51
條第5款、第38條第1項第2款，刑法施行法第1條之1，判決如主
文。
本案經檢察官鐘祖聲到庭執行職務。
中    華    民    國   100    年    5     月    30    日
                  刑事第四庭    審判長法  官  吳進發
                                      法  官  羅智文
                                      法  官  李婉玉
以上正本證明與原本無異。
如不服本判決應於收受送達後10日內向本院提出上訴書狀，並應
敘述具體理由；其未敘述上訴理由者，應於上訴期間屆滿後20日
內向本院補提理由書（均須按他造當事人之人數附繕本）「切勿
逕送上級法院」。
                                      書記官  林淑慧
中    華    民    國   100    年    5     月    30    日
附表一：
┌──┬───┬──────┬─────────┬─────┬──────────────────┐
│編號│被害人│被害時間    │來源IP            │犯罪方法  │行為人、罪名及所處刑罰              │
│    │（ID）│（民國）    │                  │          │                                    │
│    │      ├──────┼─────────┤          │                                    │
│    │      │聲音檔案    │來源IP所使用之帳號│          │                                    │
│    │      │            │、帳號申請人      │          │                                    │
├──┼───┼──────┼─────────┼─────┼──────────────────┤
│ １ │秦女士│99年7月20日 │114.38.68.236     │如犯罪事實│彭正豪共同犯如附表一編號１至之詐欺│
│ ︵ │      │上午9時21分 │                  │二後段所示│取財未遂罪，各處有期徒刑伍月，如易科│
│ 原 │      │48秒        │                  │之方法    │罰金，以新臺幣壹仟元折算壹日。扣案如│
│ 起 │      │            │                  │          │附表三所示之物，均沒收。            │
│ 訴 │      │            │                  │          │王世傑共同犯如附表一編號１至之詐欺│
│ 書 │      ├──────┼─────────┤          │取財未遂罪，各處有期徒刑貳月，如易科│
│ 附 │      │VOIP_4AHZA5_│HN734922          │          │罰金，以新臺幣壹仟元折算壹日。扣案如│
│ 表 │      │to          │何孟澤            │          │附表三所示之物，均沒收。            │
│ 編 │      │VOIP_4AHZA5_│                  │          │蘇俊偉共同犯如附表一編號１至之詐欺│
│ 號 │      │from        │                  │          │取財未遂罪，各處有期徒刑貳月，如易科│
│ 2  │      │            │                  │          │罰金，以新臺幣壹仟元折算壹日。扣案如│
│ ︶ │      │            │                  │          │附表三所示之物，均沒收。            │
├──┼───┼──────┼─────────┼─────┤廖超群共同犯如附表一編號１至之詐欺│
│ ２ │鄧子鵬│99年7月20日 │114.38.68.236     │如犯罪事實│取財未遂罪，各處有期徒刑貳月，如易科│
│ ︵ │      │上午10時20分│                  │二後段所示│罰金，以新臺幣壹仟元折算壹日。扣案如│
│ 原 │      │2秒         │                  │之方法    │附表三所示之物，均沒收。            │
│ 起 │      │            │                  │          │廖哲瑋共同犯如附表一編號１至之詐欺│
│ 訴 │      │            │                  │          │取財未遂罪，各處有期徒刑貳月，如易科│
│ 書 │      ├──────┼─────────┤          │罰金，以新臺幣壹仟元折算壹日。扣案如│
│ 附 │      │VOIP_6Ny7pY_│HN734922          │          │附表三所示之物，均沒收。            │
│ 表 │      │to          │何孟澤            │          │溫家婉共同犯如附表一編號１至之詐欺│
│ 編 │      │            │                  │          │取財未遂罪，各處有期徒刑貳月，如易科│
│ 號 │      │            │                  │          │罰金，以新臺幣壹仟元折算壹日。扣案如│
│ 4  │      │            │                  │          │附表三所示之物，均沒收。            │
│ ︶ │      │            │                  │          │陳惠微共同犯如附表一編號１至之詐欺│
├──┼───┼──────┼─────────┼─────┤取財未遂罪，各處有期徒刑貳月，如易科│
│ ３ │蕭豔紅│99年7月20日 │114.38.68.236     │如犯罪事實│罰金，以新臺幣壹仟元折算壹日。扣案如│
│ ︵ │      │上午10時51分│                  │二後段所示│附表三所示之物，均沒收。            │
│ 原 │      │4秒         │                  │之方法    │溫志裕共同犯如附表一編號１至之詐欺│
│ 起 │      │            │                  │          │取財未遂罪，各處有期徒刑貳月，如易科│
│ 訴 │      │            │                  │          │罰金，以新臺幣壹仟元折算壹日。扣案如│
│ 書 │      │            │                  │          │附表三所示之物，均沒收。            │
│ 附 │      │            │                  │          │劉修志共同犯如附表一編號１至之詐欺│
│ 表 │      ├──────┤                  │          │取財未遂罪，各處有期徒刑貳月，如易科│
│ 編 │      │VOIP_a0Lo0H_│                  │          │罰金，以新臺幣壹仟元折算壹日。扣案如│
│ 號 │      │to          │                  │          │附表三所示之物，均沒收。            │
│ 6  │      │            │                  │          │夏德昌共同犯如附表一編號１至之詐欺│
│ 22 │      │            │                  │          │取財未遂罪，均累犯，各處有期徒刑參月│
│ ︶ │      │            │                  │          │，如易科罰金，以新臺幣壹仟元折算壹日│
│    │      ├──────┼─────────┤          │。扣案如附表三所示之物，均沒收。    │
│    │      │99年7月20日 │HN734922          │          │劉陳嘉慶共同犯如附表一編號１至之詐│
│    │      │下午1時26分 │何孟澤            │          │欺取財未遂罪，均累犯，各處有期徒刑參│
│    │      │28秒        │                  │          │月，如易科罰金，以新臺幣壹仟元折算壹│
│    │      │            │                  │          │日。扣案如附表三所示之物，均沒收。  │
│    │      │            │                  │          │林克威共同犯如附表一編號１至之詐欺│
│    │      ├──────┤                  │          │取財未遂罪，各處有期徒刑貳月，如易科│
│    │      │VOIP_Atti61_│                  │          │罰金，以新臺幣壹仟元折算壹日。扣案如│
│    │      │to          │                  │          │附表三所示之物，均沒收。            │
│    │      │            │                  │          │吳建志共同犯如附表一編號１至之詐欺│
│    │      │            │                  │          │取財未遂罪，各處有期徒刑貳月，如易科│
│    │      │            │                  │          │罰金，以新臺幣壹仟元折算壹日。扣案如│
├──┼───┼──────┼─────────┼─────┤附表三所示之物，均沒收。            │
│ ４ │趙玉女│99年7月20日 │114.38.76.43      │如犯罪事實│林瑋儒共同犯如附表一編號１至之詐欺│
│ ︵ │士    │上午11時8分 │                  │二後段所示│取財未遂罪，各處有期徒刑貳月，如易科│
│ 原 │      │12秒        │                  │之方法    │罰金，以新臺幣壹仟元折算壹日。扣案如│
│ 起 │      │            │                  │          │附表三所示之物，均沒收。            │
│ 訴 │      │            │                  │          │張晏瑞共同犯如附表一編號１至之詐欺│
│ 書 │      │            │                  │          │取財未遂罪，各處有期徒刑貳月，如易科│
│ 附 │      ├──────┼─────────┤          │罰金，以新臺幣壹仟元折算壹日。扣案如│
│ 表 │      │VOIP_sDCLqI_│HN00000000        │          │附表三所示之物，均沒收。            │
│ 編 │      │from        │何孟澤            │          │尤志原共同犯如附表一編號26至之詐欺│
│ 號 │      │            │                  │          │取財未遂罪，累犯，各處有期徒刑參月，│
│ 8  │      │            │                  │          │如易科罰金，以新臺幣壹仟元折算壹日。│
│ ︶ │      │            │                  │          │扣案如附表三所示之物，均沒收。      │
├──┼───┼──────┼─────────┼─────┤                                    │
│ ５ │陳偉榮│99年7月20日 │114.38.68.236     │如犯罪事實│                                    │
│ ︵ │（3621│上午11時16分│                  │二後段所示│                                    │
│ 原 │700208│6秒         │                  │之方法    │                                    │
│ 起 │）    │            │                  │          │                                    │
│ 訴 │      │            │                  │          │                                    │
│ 書 │      │            │                  │          │                                    │
│ 附 │      ├──────┤                  │          │                                    │
│ 表 │      │VOIP_YXTT6H_│                  │          │                                    │
│ 編 │      │from        │                  │          │                                    │
│ 號 │      │            │                  │          │                                    │
│ 9  │      │            │                  │          │                                    │
│ 12 │      │            │                  │          │                                    │
│ ︶ │      ├──────┼─────────┤          │                                    │
│    │      │99年7月20日 │HN734922          │          │                                    │
│    │      │上午11時48分│何孟澤            │          │                                    │
│    │      │36秒        │                  │          │                                    │
│    │      │            │                  │          │                                    │
│    │      │            │                  │          │                                    │
│    │      ├──────┤                  │          │                                    │
│    │      │VOIP_SceKAw_│                  │          │                                    │
│    │      │from        │                  │          │                                    │
│    │      │            │                  │          │                                    │
│    │      │            │                  │          │                                    │
│    │      │            │                  │          │                                    │
├──┼───┼──────┼─────────┼─────┤                                    │
│ ６ │林已波│99年7月20日 │114.38.68.236     │如犯罪事實│                                    │
│ ︵ │（4452│下午12時23分│                  │二後段所示│                                    │
│ 原 │221977│40秒        │                  │之方法    │                                    │
│ 起 │012135│            │                  │          │                                    │
│ 訴 │17）  │            │                  │          │                                    │
│ 書 │      │            │                  │          │                                    │
│ 附 │      │            │                  │          │                                    │
│ 表 │      ├──────┼─────────┤          │                                    │
│ 編 │      │VOIP_kPzevP_│HN734922          │          │                                    │
│ 號 │      │from        │何孟澤            │          │                                    │
│ 15 │      │            │                  │          │                                    │
│ 17 │      │            │                  │          │                                    │
│ ︶ │      │            │                  │          │                                    │
│    │      │            │                  │          │                                    │
│    │      ├──────┼─────────┤          │                                    │
│    │      │99年7月20日 │114.38.76.43      │          │                                    │
│    │      │下午12時38分│                  │          │                                    │
│    │      │4秒         │                  │          │                                    │
│    │      │            │                  │          │                                    │
│    │      │            │                  │          │                                    │
│    │      ├──────┼─────────┤          │                                    │
│    │      │VOIP_2rM1rZ_│HN00000000        │          │                                    │
│    │      │to          │何孟澤            │          │                                    │
│    │      │            │                  │          │                                    │
│    │      │            │                  │          │                                    │
│    │      │            │                  │          │                                    │
├──┼───┼──────┼─────────┼─────┤                                    │
│ ７ │黃娟  │99年7月20日 │114.38.68.236     │如犯罪事實│                                    │
│ ︵ │（5101│下午1時2分54│                  │二後段所示│                                    │
│ 原 │221979│秒          │                  │之方法    │                                    │
│ 起 │052675│            │                  │          │                                    │
│ 訴 │23）  │            │                  │          │                                    │
│ 書 │      ├──────┼─────────┤          │                                    │
│ 附 │      │VOIP_s9mwvx_│HN734922          │          │                                    │
│ 表 │      │to          │何孟澤            │          │                                    │
│ 編 │      │            │                  │          │                                    │
│ 號 │      │            │                  │          │                                    │
│ 19 │      │            │                  │          │                                    │
│ ︶ │      │            │                  │          │                                    │
├──┼───┼──────┼─────────┼─────┤                                    │
│ ８ │翁紅英│99年7月20日 │114.38.68.236     │如犯罪事實│                                    │
│ ︵ │      │下午1時36分 │                  │二後段所示│                                    │
│ 原 │      │26秒        │                  │之方法    │                                    │
│ 起 │      │            │                  │          │                                    │
│ 訴 │      │            │                  │          │                                    │
│ 書 │      ├──────┤                  │          │                                    │
│ 附 │      │VOIP_OoIhV1_│                  │          │                                    │
│ 表 │      │from        │                  │          │                                    │
│ 編 │      │            │                  │          │                                    │
│ 號 │      │            │                  │          │                                    │
│ 23 │      │            │                  │          │                                    │
│ 25 │      ├──────┼─────────┤          │                                    │
│ ︶ │      │99年7月20日 │HN734922          │          │                                    │
│    │      │下午1時49分 │何孟澤            │          │                                    │
│    │      │46秒        │                  │          │                                    │
│    │      │            │                  │          │                                    │
│    │      ├──────┤                  │          │                                    │
│    │      │VOIP_6TnnBG_│                  │          │                                    │
│    │      │to          │                  │          │                                    │
│    │      │            │                  │          │                                    │
│    │      │            │                  │          │                                    │
├──┼───┼──────┼─────────┼─────┤                                    │
│ ９ │石騰  │99年7月20日 │114.38.68.236     │如犯罪事實│                                    │
│ ︵ │      │下午1時41分 │                  │二後段所示│                                    │
│ 原 │      │28秒        │                  │之方法    │                                    │
│ 起 │      │            │                  │          │                                    │
│ 訴 │      │            │                  │          │                                    │
│ 書 │      ├──────┼─────────┤          │                                    │
│ 附 │      │VOIP_GcE5zZ_│HN734922          │          │                                    │
│ 表 │      │to          │何孟澤            │          │                                    │
│ 編 │      │            │                  │          │                                    │
│ 號 │      │            │                  │          │                                    │
│ 24 │      │            │                  │          │                                    │
│ ︶ │      │            │                  │          │                                    │
├──┼───┼──────┼─────────┼─────┤                                    │
│ １０ │李代婷│99年7月26日 │114.38.79.38      │如犯罪事實│                                    │
│ ︵ │（4203│下午12時41分│                  │二後段所示│                                    │
│ 原 │021980│            │                  │之方法    │                                    │
│ 起 │051803│            │                  │          │                                    │
│ 訴 │24）  │            │                  │          │                                    │
│ 書 │      ├──────┼─────────┤          │                                    │
│ 附 │      │VOIP_AngbUN_│HN00000000        │          │                                    │
│ 表 │      │mixer       │何孟澤            │          │                                    │
│ 編 │      │            │                  │          │                                    │
│ 號 │      │            │                  │          │                                    │
│ 27 │      │            │                  │          │                                    │
│ ︶ │      │            │                  │          │                                    │
├──┼───┼──────┼─────────┼─────┤                                    │
│  │饒立平│99年7月26日 │114.38.70.166     │如犯罪事實│                                    │
│ ︵ │      │下午2時40分 │                  │二後段所示│                                    │
│ 原 │      │            │                  │之方法    │                                    │
│ 起 │      │            │                  │          │                                    │
│ 訴 │      │            │                  │          │                                    │
│ 書 │      │            │                  │          │                                    │
│ 附 │      ├──────┼─────────┤          │                                    │
│ 表 │      │VOIP_aJ10BU_│HN00000000        │          │                                    │
│ 編 │      │to          │何孟澤            │          │                                    │
│ 號 │      │            │                  │          │                                    │
│ 28 │      │            │                  │          │                                    │
│ ︶ │      │            │                  │          │                                    │
├──┼───┼──────┼─────────┼─────┤                                    │
│  │王新  │99年7月26日 │114.38.70.166     │如犯罪事實│                                    │
│ ︵ │（4128│下午3時46分 │                  │二後段所示│                                    │
│ 原 │241986│37秒        │                  │之方法    │                                    │
│ 起 │082668│            │                  │          │                                    │
│ 訴 │27）  │            │                  │          │                                    │
│ 書 │      │            │                  │          │                                    │
│ 附 │      ├──────┼─────────┤          │                                    │
│ 表 │      │VOIP_Wdaopb_│HN00000000        │          │                                    │
│ 編 │      │to.wav      │何孟澤            │          │                                    │
│ 號 │      │            │                  │          │                                    │
│ 30 │      │            │                  │          │                                    │
│ ︶ │      │            │                  │          │                                    │
├──┼───┼──────┼─────────┼─────┤                                    │
│  │武凱  │99年7月26日 │114.38.79.38      │如犯罪事實│                                    │
│ ︵ │（3412│下午4時55分 │                  │二後段所示│                                    │
│ 原 │021985│36秒        │                  │之方法    │                                    │
│ 起 │120121│            │                  │          │                                    │
│ 訴 │95）  │            │                  │          │                                    │
│ 書 │      │            │                  │          │                                    │
│ 附 │      ├──────┼─────────┤          │                                    │
│ 表 │      │VOIP_ueI4UO_│HN00000000        │          │                                    │
│ 編 │      │from.wav    │何孟澤            │          │                                    │
│ 號 │      │            │                  │          │                                    │
│ 32 │      │            │                  │          │                                    │
│ ︶ │      │            │                  │          │                                    │
├──┼───┼──────┼─────────┼─────┤                                    │
│  │劉鑫  │99年7月27日 │114.38.78.139     │如犯罪事實│                                    │
│ ︵ │（5115│上午11時8分 │                  │二後段所示│                                    │
│ 原 │291983│31秒        │                  │之方法    │                                    │
│ 起 │052529│            │                  │          │                                    │
│ 訴 │28）  │            │                  │          │                                    │
│ 書 │      │            │                  │          │                                    │
│ 附 │      ├──────┼─────────┤          │                                    │
│ 表 │      │VOIP_cDi54a_│HN00000000        │          │                                    │
│ 編 │      │to.wav      │何孟澤            │          │                                    │
│ 號 │      │            │                  │          │                                    │
│ 36 │      │            │                  │          │                                    │
│ ︶ │      │            │                  │          │                                    │
├──┼───┼──────┼─────────┼─────┤                                    │
│  │羅成根│99年7月27日 │114.38.78.139     │如犯罪事實│                                    │
│ ︵ │（4304│上午11時11分│                  │二後段所示│                                    │
│ 原 │021977│1秒         │                  │之方法    │                                    │
│ 起 │100725│            │                  │          │                                    │
│ 訴 │32）  │            │                  │          │                                    │
│ 書 │      │            │                  │          │                                    │
│ 附 │      │            │                  │          │                                    │
│ 表 │      ├──────┼─────────┤          │                                    │
│ 編 │      │VOIP_mDrcTQ_│HN00000000        │          │                                    │
│ 號 │      │to.wav      │何孟澤            │          │                                    │
│ 37 │      │            │                  │          │                                    │
│ ︶ │      │            │                  │          │                                    │
│    │      │            │                  │          │                                    │
│    │      │            │                  │          │                                    │
│    │      │            │                  │          │                                    │
├──┼───┼──────┼─────────┼─────┤                                    │
│  │張國定│99年7月27日 │111.252.124.62    │如犯罪事實│                                    │
│ ︵ │（4419│上午11時44分│                  │二後段所示│                                    │
│ 原 │001984│16秒        │                  │之方法    │                                    │
│ 起 │120501│            │                  │          │                                    │
│ 訴 │85）  │            │                  │          │                                    │
│ 書 │      │            │                  │          │                                    │
│ 附 │      │            │                  │          │                                    │
│ 表 │      ├──────┼─────────┤          │                                    │
│ 編 │      │VOIP_ggpWWC_│HN00000000        │          │                                    │
│ 號 │      │from.wav    │何孟澤            │          │                                    │
│ 39 │      │            │                  │          │                                    │
│ ︶ │      │            │                  │          │                                    │
│    │      │            │                  │          │                                    │
│    │      │            │                  │          │                                    │
├──┼───┼──────┼─────────┼─────┤                                    │
│  │王海紅│99年7月27日 │114.38.78.139     │如犯罪事實│                                    │
│ ︵ │（6123│下午2時12分 │                  │二後段所示│                                    │
│ 原 │011969│            │                  │之方法    │                                    │
│ 起 │122502│            │                  │          │                                    │
│ 訴 │28）  │            │                  │          │                                    │
│ 書 │      │            │                  │          │                                    │
│ 附 │      ├──────┼─────────┤          │                                    │
│ 表 │      │VOIP_DBy8p5_│HN00000000        │          │                                    │
│ 編 │      │to          │何孟澤            │          │                                    │
│ 號 │      │            │                  │          │                                    │
│ 43 │      │            │                  │          │                                    │
│ ︶ │      │            │                  │          │                                    │
│    │      │            │                  │          │                                    │
├──┼───┼──────┼─────────┼─────┤                                    │
│  │費國林│99年7月27日 │111.252.124.62    │如犯罪事實│                                    │
│ ︵ │（3623│下午3時35分 │                  │二後段所示│                                    │
│ 原 │241970│10秒        │                  │之方法    │                                    │
│ 起 │020421│            │                  │          │                                    │
│ 訴 │1X ） │            │                  │          │                                    │
│ 書 │      │            │                  │          │                                    │
│ 附 │      ├──────┼─────────┤          │                                    │
│ 表 │      │VOIP_v9WUTt_│HN00000000        │          │                                    │
│ 編 │      │to          │何孟澤            │          │                                    │
│ 號 │      │            │                  │          │                                    │
│ 47 │      │            │                  │          │                                    │
│ ︶ │      │            │                  │          │                                    │
├──┼───┼──────┼─────────┼─────┤                                    │
│  │黃小蘭│99年7月27日 │111.252.124.62    │如犯罪事實│                                    │
│ ︵ │(香港 │下午3時55分 │                  │二後段所示│                                    │
│ 原 │身分證│45秒        │                  │之方法    │                                    │
│ 起 │R33340│            │                  │          │                                    │
│ 訴 │4、大 │            │                  │          │                                    │
│ 書 │陸通行├──────┼─────────┤          │                                    │
│ 附 │證：H0│VOIP_kkSEsZ_│HN00000000        │          │                                    │
│ 表 │452231│to          │何孟澤            │          │                                    │
│ 編 │301） │            │                  │          │                                    │
│ 號 │      │            │                  │          │                                    │
│ 48 │      │            │                  │          │                                    │
│ ︶ │      │            │                  │          │                                    │
├──┼───┼──────┼─────────┼─────┤                                    │
│  │鄭先生│99年7月28日 │111.252.124.62    │如犯罪事實│                                    │
│ ︵ │（4414│下午12時7分 │                  │二後段所示│                                    │
│ 原 │241972│26秒        │                  │之方法    │                                    │
│ 起 │041134│            │                  │          │                                    │
│ 訴 │94）  │            │                  │          │                                    │
│ 書 │      │            │                  │          │                                    │
│ 附 │      ├──────┼─────────┤          │                                    │
│ 表 │      │VOIP_0My036_│HN00000000        │          │                                    │
│ 編 │      │from.wav    │何孟澤            │          │                                    │
│ 號 │      │            │                  │          │                                    │
│ 54 │      │            │                  │          │                                    │
│ ︶ │      │            │                  │          │                                    │
├──┼───┼──────┼─────────┼─────┤                                    │
│  │羅文增│99年7月28日 │111.252.124.62    │如犯罪事實│                                    │
│ ︵ │      │下午1時0分23│                  │二後段所示│                                    │
│ 原 │      │秒          │                  │之方法    │                                    │
│ 起 │      │            │                  │          │                                    │
│ 訴 │      │            │                  │          │                                    │
│ 書 │      ├──────┼─────────┤          │                                    │
│ 附 │      │VOIP_71PKt2_│HN00000000        │          │                                    │
│ 表 │      │from.wav    │何孟澤            │          │                                    │
│ 編 │      │            │                  │          │                                    │
│ 號 │      │            │                  │          │                                    │
│ 55 │      │            │                  │          │                                    │
│ ︶ │      │            │                  │          │                                    │
├──┼───┼──────┼─────────┼─────┤                                    │
│  │韓英  │99年7月28日 │114.38.66.36      │如犯罪事實│                                    │
│ ︵ │      │下午1時45分 │                  │二後段所示│                                    │
│ 原 │      │30秒        │                  │之方法    │                                    │
│ 起 │      │            │                  │          │                                    │
│ 訴 │      │            │                  │          │                                    │
│ 書 │      │            │                  │          │                                    │
│ 附 │      ├──────┼─────────┤          │                                    │
│ 表 │      │VOIP_OjBrjT_│HN00000000        │          │                                    │
│ 編 │      │to.wav      │何孟澤            │          │                                    │
│ 號 │      │            │                  │          │                                    │
│ 57 │      │            │                  │          │                                    │
│ ︶ │      │            │                  │          │                                    │
│    │      │            │                  │          │                                    │
├──┼───┼──────┼─────────┼─────┤                                    │
│  │許貴平│99年7月28日 │114.38.66.36      │如犯罪事實│                                    │
│ ︵ │（4221│下午1時66分 │                  │二後段所示│                                    │
│ 原 │975090│29秒        │                  │之方法    │                                    │
│ 起 │53204 │            │                  │          │                                    │
│ 訴 │）    │            │                  │          │                                    │
│ 書 │      │            │                  │          │                                    │
│ 附 │      ├──────┼─────────┤          │                                    │
│ 表 │      │VOIP_eDyH7T_│HN00000000        │          │                                    │
│ 編 │      │mixer.wav   │何孟澤            │          │                                    │
│ 號 │      │            │                  │          │                                    │
│ 59 │      │            │                  │          │                                    │
│ ︶ │      │            │                  │          │                                    │
├──┼───┼──────┼─────────┼─────┤                                    │
│  │袁世壬│99年7月29日 │114.38.64.157     │如犯罪事實│                                    │
│ ︵ │（4304│下午2時10分5│                  │二後段所示│                                    │
│ 原 │821964│秒          │                  │之方法    │                                    │
│ 起 │061237│            │                  │          │                                    │
│ 訴 │18）  │            │                  │          │                                    │
│ 書 │      │            │                  │          │                                    │
│ 附 │      ├──────┼─────────┤          │                                    │
│ 表 │      │VOIP_pDzyx5_│HN00000000        │          │                                    │
│ 編 │      │to.wav      │何孟澤            │          │                                    │
│ 號 │      │            │                  │          │                                    │
│ 61 │      │            │                  │          │                                    │
│ ︶ │      │            │                  │          │                                    │
├──┼───┼──────┼─────────┼─────┤                                    │
│  │王嬌碧│99年7月28日 │111.252.124.62    │如犯罪事實│                                    │
│ ︵ │（4408│下午3時27分 │                  │二後段所示│                                    │
│ 原 │821989│38秒        │                  │之方法    │                                    │
│ 起 │121606│            │                  │          │                                    │
│ 訴 │29）  │            │                  │          │                                    │
│ 書 │      │            │                  │          │                                    │
│ 附 │      ├──────┼─────────┤          │                                    │
│ 表 │      │VOIP_qsN2nQ_│HN00000000        │          │                                    │
│ 編 │      │to.wav      │何孟澤            │          │                                    │
│ 號 │      │            │                  │          │                                    │
│ 63 │      │            │                  │          │                                    │
│ ︶ │      │            │                  │          │                                    │
├──┼───┼──────┼─────────┼─────┤                                    │
│  │劉建平│99年7月29日 │111.252.124.62    │如犯罪事實│                                    │
│ ︵ │      │上午9時50分 │                  │二後段所示│                                    │
│ 原 │      │54秒        │                  │之方法    │                                    │
│ 起 │      │            │                  │          │                                    │
│ 訴 │      │            │                  │          │                                    │
│ 書 │      │            │                  │          │                                    │
│ 附 │      ├──────┼─────────┤          │                                    │
│ 表 │      │VOIP_cveqzQ_│HN00000000        │          │                                    │
│ 編 │      │to.wav      │何孟澤            │          │                                    │
│ 號 │      │            │                  │          │                                    │
│ 65 │      │            │                  │          │                                    │
│ ︶ │      │            │                  │          │                                    │
├──┼───┼──────┼─────────┼─────┤                                    │
│  │姚麗  │99年7月29日 │114.38.64.157     │如犯罪事實│                                    │
│ ︵ │（2301│上午9時50分 │                  │二後段所示│                                    │
│ 原 │841987│57 秒       │                  │之方法    │                                    │
│ 起 │022130│            │                  │          │                                    │
│ 訴 │46）  │            │                  │          │                                    │
│ 書 │      │            │                  │          │                                    │
│ 附 │      ├──────┼─────────┤          │                                    │
│ 表 │      │VOIP_3Y1p1b_│HN00000000        │          │                                    │
│ 編 │      │to.wav      │何孟澤            │          │                                    │
│ 號 │      │            │                  │          │                                    │
│ 66 │      │            │                  │          │                                    │
│ ︶ │      │            │                  │          │                                    │
├──┼───┼──────┼─────────┼─────┤                                    │
│  │金名子│99年7月29日 │111.252.124.62    │如犯罪事實│                                    │
│ ︵ │（3707│下午2時21分7│                  │二後段所示│                                    │
│ 原 │051983│秒          │                  │之方法    │                                    │
│ 起 │051420│            │                  │          │                                    │
│ 訴 │43）  │            │                  │          │                                    │
│ 書 │      │            │                  │          │                                    │
│ 附 │      ├──────┼─────────┤          │                                    │
│ 表 │      │VOIP_DGo7j3_│HN00000000        │          │                                    │
│ 編 │      │from.wav    │何孟澤            │          │                                    │
│ 號 │      │            │                  │          │                                    │
│ 75 │      │            │                  │          │                                    │
│ ︶ │      │            │                  │          │                                    │
├──┼───┼──────┼─────────┼─────┤                                    │
│  │黃秀梅│99年7月29日 │111.252.124.62    │如犯罪事實│                                    │
│ ︵ │      │下午2時28分3│                  │二後段所示│                                    │
│ 原 │      │秒          │                  │之方法    │                                    │
│ 起 │      │            │                  │          │                                    │
│ 訴 │      │            │                  │          │                                    │
│ 書 │      │            │                  │          │                                    │
│ 附 │      ├──────┼─────────┤          │                                    │
│ 表 │      │VOIP_DW2NdX_│HN00000000        │          │                                    │
│ 編 │      │to.wav      │何孟澤            │          │                                    │
│ 號 │      │            │                  │          │                                    │
│ 76 │      │            │                  │          │                                    │
│ ︶ │      │            │                  │          │                                    │
├──┼───┼──────┼─────────┼─────┤                                    │
│  │劉那  │99年7月29日 │111.252.124.62    │如犯罪事實│                                    │
│ ︵ │（5101│下午2時36分 │                  │二後段所示│                                    │
│ 原 │061982│26秒        │                  │之方法    │                                    │
│ 起 │021825│            │                  │          │                                    │
│ 訴 │44）  │            │                  │          │                                    │
│ 書 │      │            │                  │          │                                    │
│ 附 │      ├──────┼─────────┤          │                                    │
│ 表 │      │VOIP_Sf7RrF_│HN00000000        │          │                                    │
│ 編 │      │to.wav      │何孟澤            │          │                                    │
│ 號 │      │            │                  │          │                                    │
│ 78 │      │            │                  │          │                                    │
│ ︶ │      │            │                  │          │                                    │
├──┼───┼──────┼─────────┼─────┤                                    │
│  │胡坤蓮│99年7月29日 │111.252.124.62    │如犯罪事實│                                    │
│ ︵ │（4508│下午4時13分 │                  │二後段所示│                                    │
│ 原 │211990│37秒        │                  │之方法    │                                    │
│ 起 │110223│            │                  │          │                                    │
│ 訴 │61）  │            │                  │          │                                    │
│ 書 │      │            │                  │          │                                    │
│ 附 │      ├──────┼─────────┤          │                                    │
│ 表 │      │VOIP_IDf9Vu_│HN00000000        │          │                                    │
│ 編 │      │to.wav      │何孟澤            │          │                                    │
│ 號 │      │            │                  │          │                                    │
│ 82 │      │            │                  │          │                                    │
│ ︶ │      │            │                  │          │                                    │
├──┼───┼──────┼─────────┼─────┤                                    │
│  │俞群平│99年7月29日 │111.252.124.62    │如犯罪事實│                                    │
│ ︵ │（2310│下午4時20分 │                  │二後段所示│                                    │
│ 原 │021985│51秒        │                  │之方法    │                                    │
│ 起 │062700│            │                  │          │                                    │
│ 訴 │1X）  │            │                  │          │                                    │
│ 書 │      │            │                  │          │                                    │
│ 附 │      ├──────┼─────────┤          │                                    │
│ 表 │      │VOIP_y1rCx1_│HN00000000        │          │                                    │
│ 編 │      │from.wav    │何孟澤            │          │                                    │
│ 號 │      │            │                  │          │                                    │
│ 83 │      │            │                  │          │                                    │
│ ︶ │      │            │                  │          │                                    │
├──┼───┼──────┼─────────┼─────┤                                    │
│  │李秀如│99年7月29日 │114.38.64.157     │如犯罪事實│                                    │
│ ︵ │（4419│下午4時22分 │                  │二後段所示│                                    │
│ 原 │001985│49秒        │                  │之方法    │                                    │
│ 起 │030222│            │                  │          │                                    │
│ 訴 │27）  │            │                  │          │                                    │
│ 書 │      │            │                  │          │                                    │
│ 附 │      ├──────┼─────────┤          │                                    │
│ 表 │      │VOIP_eCpFdb_│HN00000000        │          │                                    │
│ 編 │      │to.wav      │何孟澤            │          │                                    │
│ 號 │      │            │                  │          │                                    │
│ 84 │      │            │                  │          │                                    │
│ ︶ │      │            │                  │          │                                    │
├──┼───┼──────┼─────────┼─────┤                                    │
│  │林少珠│99年7月30日 │114.38.67.21      │如犯罪事實│                                    │
│ ︵ │（4452│上午10時42分│                  │二後段所示│                                    │
│ 原 │211985│58秒        │                  │之方法    │                                    │
│ 起 │073041│            │                  │          │                                    │
│ 訴 │22）  │            │                  │          │                                    │
│ 書 │      │            │                  │          │                                    │
│ 附 │      ├──────┼─────────┤          │                                    │
│ 表 │      │VOIP_Ard6cS_│HN00000000        │          │                                    │
│ 編 │      │to          │何孟澤            │          │                                    │
│ 號 │      │            │                  │          │                                    │
│ 86 │      │            │                  │          │                                    │
│ ︶ │      │            │                  │          │                                    │
├──┼───┼──────┼─────────┼─────┤                                    │
│  │黃義海│99年7月30 日│114.38.79.50      │如犯罪事實│                                    │
│ ︵ │（3303│下午12時0分 │                  │二後段所示│                                    │
│ 原 │271984│7秒         │                  │之方法    │                                    │
│ 起 │123061│            │                  │          │                                    │
│ 訴 │10）  │            │                  │          │                                    │
│ 書 │      │            │                  │          │                                    │
│ 附 │      ├──────┼─────────┤          │                                    │
│ 表 │      │VOIP_2w0sts_│HN00000000        │          │                                    │
│ 編 │      │to          │何孟澤            │          │                                    │
│ 號 │      │            │                  │          │                                    │
│ 88 │      │            │                  │          │                                    │
│ ︶ │      │            │                  │          │                                    │
├──┼───┼──────┼─────────┼─────┤                                    │
│  │陳雅莉│99年7月30 日│114.38.67.21      │如犯罪事實│                                    │
│ ︵ │（4330│下午12時22分│                  │二後段所示│                                    │
│ 原 │291980│1秒         │                  │之方法    │                                    │
│ 起 │122544│            │                  │          │                                    │
│ 訴 │22）  │            │                  │          │                                    │
│ 書 │      │            │                  │          │                                    │
│ 附 │      ├──────┼─────────┤          │                                    │
│ 表 │      │VOIP_jFBUv1_│HN00000000        │          │                                    │
│ 編 │      │to          │何孟澤            │          │                                    │
│ 號 │      │            │                  │          │                                    │
│ 89 │      │            │                  │          │                                    │
│ ︶ │      │            │                  │          │                                    │
├──┼───┼──────┼─────────┼─────┤                                    │
│  │付玉  │99年7月30 日│114.38.67.21      │如犯罪事實│                                    │
│ ︵ │（2202│下午2時25分 │                  │二後段所示│                                    │
│ 原 │811976│38秒        │                  │之方法    │                                    │
│ 起 │042466│            │                  │          │                                    │
│ 訴 │88）  │            │                  │          │                                    │
│ 書 │      │            │                  │          │                                    │
│ 附 │      ├──────┼─────────┤          │                                    │
│ 表 │      │VOIP_DS4Ifw_│HN00000000        │          │                                    │
│ 編 │      │from        │何孟澤            │          │                                    │
│ 號 │      │            │                  │          │                                    │
│ 93 │      │            │                  │          │                                    │
│ ︶ │      │            │                  │          │                                    │
├──┼───┼──────┼─────────┼─────┤                                    │
│  │羅禮蘭│99年7月30 日│114.38.79.50      │如犯罪事實│                                    │
│ ︵ │（5130│下午3時59分 │                  │二後段所示│                                    │
│ 原 │291973│23秒        │                  │之方法    │                                    │
│ 起 │110449│            │                  │          │                                    │
│ 訴 │49）  │            │                  │          │                                    │
│ 書 │      │            │                  │          │                                    │
│ 附 │      ├──────┼─────────┤          │                                    │
│ 表 │      │VOIP_3m28dq_│HN00000000        │          │                                    │
│ 編 │      │to          │何孟澤            │          │                                    │
│ 號 │      │            │                  │          │                                    │
│ 95 │      │            │                  │          │                                    │
│ ︶ │      │            │                  │          │                                    │
├──┼───┼──────┼─────────┼─────┤                                    │
│  │盧敏如│99年7月31 日│114.38.77.237     │如犯罪事實│                                    │
│ ︵ │（4419│上午9時45分 │                  │二後段所示│                                    │
│ 原 │89 042│10秒        │                  │之方法    │                                    │
│ 起 │2）   │            │                  │          │                                    │
│ 訴 │      │            │                  │          │                                    │
│ 書 │      │            │                  │          │                                    │
│ 附 │      ├──────┼─────────┤          │                                    │
│ 表 │      │VOIP_eyXkZx_│HN00000000        │          │                                    │
│ 編 │      │from.wav    │何孟澤            │          │                                    │
│ 號 │      │            │                  │          │                                    │
│ 96 │      │            │                  │          │                                    │
│ ︶ │      │            │                  │          │                                    │
├──┼───┼──────┼─────────┼─────┤                                    │
│  │周女士│99年7月31 日│114.38.67.21      │如犯罪事實│                                    │
│ ︵ │（4425│上午10時47分│                  │二後段所示│                                    │
│ 原 │271971│28秒        │                  │之方法    │                                    │
│ 起 │041830│            │                  │          │                                    │
│ 訴 │28）  │            │                  │          │                                    │
│ 書 │      │            │                  │          │                                    │
│ 附 │      ├──────┼─────────┤          │                                    │
│ 表 │      │VOIP_Jtjodr_│HN00000000        │          │                                    │
│ 編 │      │mixer.wav   │何孟澤            │          │                                    │
│ 號 │      │            │                  │          │                                    │
│ 97 │      │            │                  │          │                                    │
│ ︶ │      │            │                  │          │                                    │
├──┼───┼──────┼─────────┼─────┤                                    │
│  │向康榮│99年7月31日 │114.38.67.21      │如犯罪事實│                                    │
│ ︵ │（4312│上午11時10分│                  │二後段所示│                                    │
│ 原 │241987│14秒        │                  │之方法    │                                    │
│ 起 │042428│            │                  │          │                                    │
│ 訴 │92）  │            │                  │          │                                    │
│ 書 │      │            │                  │          │                                    │
│ 附 │      ├──────┼─────────┤          │                                    │
│ 表 │      │VOIP_1eQe07_│HN00000000        │          │                                    │
│ 編 │      │from.wav    │何孟澤            │          │                                    │
│ 號 │      │            │                  │          │                                    │
│ 99 │      │            │                  │          │                                    │
│ ︶ │      │            │                  │          │                                    │
├──┼───┼──────┼─────────┼─────┤                                    │
│  │丁滿然│99年7月31日 │114.38.67.21      │如犯罪事實│                                    │
│ ︵ │（4425│下午12時8分 │                  │二後段所示│                                    │
│ 原 │273938│52秒        │                  │之方法    │                                    │
│ 起 │031030│（等待時說台│                  │          │                                    │
│ 訴 │25）  │語）        │                  │          │                                    │
│ 書 │      │            │                  │          │                                    │
│ 附 │      ├──────┼─────────┤          │                                    │
│ 表 │      │VOIP_KrJhJS_│HN00000000        │          │                                    │
│ 編 │      │to.wav      │何孟澤            │          │                                    │
│ 號 │      │            │                  │          │                                    │
│ 100│      │            │                  │          │                                    │
│ ︶ │      │            │                  │          │                                    │
├──┼───┼──────┼─────────┼─────┤                                    │
│  │龍穎濤│99年7月31日 │114.38.67.21      │如犯罪事實│                                    │
│ ︵ │（4452│下午12時55分│                  │二後段所示│                                    │
│ 原 │74 113│9秒         │                  │之方法    │                                    │
│ 起 │2）   │            │                  │          │                                    │
│ 訴 │      │            │                  │          │                                    │
│ 書 │      │            │                  │          │                                    │
│ 附 │      ├──────┼─────────┤          │                                    │
│ 表 │      │VOIP_29bF5h_│HN00000000        │          │                                    │
│ 編 │      │from.wav    │何孟澤            │          │                                    │
│ 號 │      │            │                  │          │                                    │
│ 104│      │            │                  │          │                                    │
│ ︶ │      │            │                  │          │                                    │
├──┼───┼──────┼─────────┼─────┤                                    │
│  │邱麗麗│99年7月31日 │114.38.67.21      │如犯罪事實│                                    │
│ ︵ │      │下午1時17分 │                  │二後段所示│                                    │
│ 原 │      │55秒        │                  │之方法    │                                    │
│ 起 │      │            │                  │          │                                    │
│ 訴 │      │            │                  │          │                                    │
│ 書 │      │            │                  │          │                                    │
│ 附 │      ├──────┼─────────┤          │                                    │
│ 表 │      │VOIP_3Whw7U_│HN00000000        │          │                                    │
│ 編 │      │to.wav      │何孟澤            │          │                                    │
│ 號 │      │            │                  │          │                                    │
│ 105│      │            │                  │          │                                    │
│ ︶ │      │            │                  │          │                                    │
├──┼───┼──────┼─────────┼─────┤                                    │
│  │賴麗娟│99年7月31日 │114.38.77.237     │如犯罪事實│                                    │
│ ︵ │（4419│下午1時49分 │                  │二後段所示│                                    │
│ 原 │001985│25秒        │                  │之方法    │                                    │
│ 起 │013030│            │                  │          │                                    │
│ 訴 │25）  │            │                  │          │                                    │
│ 書 │      ├──────┤                  │          │                                    │
│ 附 │      │VOIP_Wfs90Q_│                  │          │                                    │
│ 表 │      │to.wav      │                  │          │                                    │
│ 編 │      │VOIP_Wfs90Q_│                  │          │                                    │
│ 號 │      │mixer.wav   │                  │          │                                    │
│ 108│      │            │                  │          │                                    │
│ 115│      ├──────┼─────────┤          │                                    │
│ ︶ │      │99年7月31日 │HN00000000        │          │                                    │
│    │      │下午5時28分 │何孟澤            │          │                                    │
│    │      │57秒        │                  │          │                                    │
│    │      │            │                  │          │                                    │
│    │      │            │                  │          │                                    │
│    │      ├──────┤                  │          │                                    │
│    │      │VOIP_LxVz6E_│                  │          │                                    │
│    │      │to.wav      │                  │          │                                    │
│    │      │VOIP_LxVz6E_│                  │          │                                    │
│    │      │from.wav    │                  │          │                                    │
│    │      │            │                  │          │                                    │
├──┼───┼──────┼─────────┼─────┤                                    │
│  │李佩芬│99年7月31日 │114.38.67.21      │如犯罪事實│                                    │
│ ︵ │      │下午1時59分 │                  │二後段所示│                                    │
│ 原 │      │49秒        │                  │之方法    │                                    │
│ 起 │      │            │                  │          │                                    │
│ 訴 │      │            │                  │          │                                    │
│ 書 │      │            │                  │          │                                    │
│ 附 │      ├──────┼─────────┤          │                                    │
│ 表 │      │VOIP_Av4UTJ_│HN00000000        │          │                                    │
│ 編 │      │to.wav      │何孟澤            │          │                                    │
│ 號 │      │VOIP_Av4UTJ_│                  │          │                                    │
│ 109│      │mixer.wav   │                  │          │                                    │
│ ︶ │      │            │                  │          │                                    │
├──┼───┼──────┼─────────┼─────┤                                    │
│  │李鑫  │99年8月2日  │114.38.71.181     │          │                                    │
│ ︵ │（4325│上午10時6分 │                  │          │                                    │
│ 原 │221975│40秒        │                  │          │                                    │
│ 起 │110303│            │                  │          │                                    │
│ 訴 │24）  │            │                  │          │                                    │
│ 書 │      │            │                  │          │                                    │
│ 附 │      ├──────┼─────────┤          │                                    │
│ 表 │      │VOIP_qwH1Y1_│HN00000000        │          │                                    │
│ 編 │      │to.wav      │何孟澤            │          │                                    │
│ 號 │      │VOIP_qwH1Y1_│                  │          │                                    │
│ 116│      │mixer.wav   │                  │          │                                    │
│ ︶ │      │            │                  │          │                                    │
│    │      │            │                  │          │                                    │
├──┼───┼──────┼─────────┼─────┤                                    │
│  │趙微  │99年8月2日  │114.38.71.181     │如犯罪事實│                                    │
│ ︵ │      │上午11時6分 │                  │二後段所示│                                    │
│ 原 │      │53秒        │                  │之方法    │                                    │
│ 起 │      │            │                  │          │                                    │
│ 訴 │      │            │                  │          │                                    │
│ 書 │      │            │                  │          │                                    │
│ 附 │      ├──────┼─────────┤          │                                    │
│ 表 │      │VOIP_Ru7g7H_│HN00000000        │          │                                    │
│ 編 │      │mixer.wav   │何孟澤            │          │                                    │
│ 號 │      │VOIP_Ru7g7H_│                  │          │                                    │
│ 118│      │to.wav      │                  │          │                                    │
│ ︶ │      │            │                  │          │                                    │
├──┼───┼──────┼─────────┼─────┤                                    │
│  │盧偉  │99年8月2日  │114.38.79.124     │如犯罪事實│                                    │
│ ︵ │（3303│下午12時35分│                  │二後段所示│                                    │
│ 原 │811987│17秒        │                  │之方法    │                                    │
│ 起 │121661│            │                  │          │                                    │
│ 訴 │62）  │            │                  │          │                                    │
│ 書 │      │            │                  │          │                                    │
│ 附 │      ├──────┼─────────┤          │                                    │
│ 表 │      │VOIP_UqOQBu_│HN00000000        │          │                                    │
│ 編 │      │to.wav      │何孟澤            │          │                                    │
│ 號 │      │VOIP_UqOQBu_│                  │          │                                    │
│ 120│      │from.wav    │                  │          │                                    │
│ ︶ │      │            │                  │          │                                    │
├──┼───┼──────┼─────────┼─────┤                                    │
│  │何林展│99年8月2日  │114.38.71.181     │如犯罪事實│                                    │
│ ︵ │（4409│下午12時38分│                  │二後段所示│                                    │
│ 原 │231983│1秒         │                  │之方法    │                                    │
│ 起 │091175│            │                  │          │                                    │
│ 訴 │33）  │            │                  │          │                                    │
│ 書 │      │            │                  │          │                                    │
│ 附 │      ├──────┼─────────┤          │                                    │
│ 表 │      │VOIP_WOYkG8_│HN00000000        │          │                                    │
│ 編 │      │to.wav      │何孟澤            │          │                                    │
│ 號 │      │VOIP_WOYkG8_│                  │          │                                    │
│ 121│      │mixer.wav   │                  │          │                                    │
│ ︶ │      │            │                  │          │                                    │
│    │      │            │                  │          │                                    │
├──┼───┼──────┼─────────┼─────┤                                    │
│  │陳燦球│99年8月3日  │114.38.71.181     │如犯罪事實│                                    │
│ ︵ │      │上午9時40分 │                  │二後段所示│                                    │
│ 原 │      │34秒        │                  │之方法    │                                    │
│ 起 │      │            │                  │          │                                    │
│ 訴 │      │            │                  │          │                                    │
│ 書 │      │            │                  │          │                                    │
│ 附 │      ├──────┼─────────┤          │                                    │
│ 表 │      │VOIP_gOJByx_│HN00000000        │          │                                    │
│ 編 │      │to.wav      │何孟澤            │          │                                    │
│ 號 │      │VOIP_gOJByx_│                  │          │                                    │
│ 133│      │mixer.wav   │                  │          │                                    │
│ ︶ │      │            │                  │          │                                    │
│    │      │            │                  │          │                                    │
├──┼───┼──────┼─────────┼─────┤                                    │
│  │黃定峰│99年8月3日  │117.38.79.211     │如犯罪事實│                                    │
│ ︵ │（4130│上午10時23分│                  │二後段所示│                                    │
│ 原 │251972│15秒        │                  │之方法    │                                    │
│ 起 │121254│            │                  │          │                                    │
│ 訴 │37）  │            │                  │          │                                    │
│ 書 │      │            │                  │          │                                    │
│ 附 │      ├──────┼─────────┤          │                                    │
│ 表 │      │VOIP_e8DFXq_│HN00000000        │          │                                    │
│ 編 │      │to.wav      │何孟澤            │          │                                    │
│ 號 │      │VOIP_e8DFXq_│                  │          │                                    │
│ 134│      │mixer.wav   │                  │          │                                    │
│ ︶ │      │            │                  │          │                                    │
│    │      │            │                  │          │                                    │
├──┼───┼──────┼─────────┼─────┤                                    │
│  │劉敏（│2010年8月3日│114.38.71.181     │如犯罪事實│                                    │
│ ︵ │27歲）│下午1時30分 │                  │二後段所示│                                    │
│ 原 │（4210│39秒        │                  │之方法    │                                    │
│ 起 │221983│            │                  │          │                                    │
│ 訴 │012734│            │                  │          │                                    │
│ 書 │02）  │            │                  │          │                                    │
│ 附 │      ├──────┼─────────┤          │                                    │
│ 表 │      │VOIP_75bSwR_│HN00000000        │          │                                    │
│ 編 │      │mixer.wav   │何孟澤            │          │                                    │
│ 號 │      │VOIP_75bSwR_│                  │          │                                    │
│ 136│      │from.wav    │                  │          │                                    │
│ ︶ │      │            │                  │          │                                    │
├──┼───┼──────┼─────────┼─────┤                                    │
│  │李宏昇│99年8月3日  │114.38.71.181     │如犯罪事實│                                    │
│ ︵ │（4401│下午4時11分 │                  │二後段所示│                                    │
│ 原 │061973│54秒        │                  │之方法    │                                    │
│ 起 │100318│            │                  │          │                                    │
│ 訴 │12）  │            │                  │          │                                    │
│ 書 │      ├──────┼─────────┤          │                                    │
│ 附 │      │VOIP_6viAwi_│HN00000000        │          │                                    │
│ 表 │      │to.wav      │何孟澤            │          │                                    │
│ 編 │      │VOIP_6viAwi_│                  │          │                                    │
│ 號 │      │mixer.wav   │                  │          │                                    │
│ 138│      │            │                  │          │                                    │
│ ︶ │      │            │                  │          │                                    │
└──┴───┴──────┴─────────┴─────┴──────────────────┘
 附表二、
┌──┬─────┬─────────────┬─────────────────────┐
│編號│被害人    │被害時間及音檔名          │來源IP                                    │
├──┼─────┼─────────────┼─────────────────────┤
│１  │蕭女士    │99年7月20日               │202.39.62.171                             │
│︵  │          │上午9時18分8秒            │                                          │
│原  │          │VOIP_2rrR4t_from          │                                          │
│起  │          │                          │                                          │
│訴  │          │                          │                                          │
│書  │          │                          │                                          │
│附  │          │                          │                                          │
│表  │          │                          │                                          │
│編  │          │                          │                                          │
│號  │          │                          │                                          │
│1   │          │                          │                                          │
│︶  │          │                          │                                          │
├──┼─────┼─────────────┼─────────────────────┤
│２  │秦女士    │99年7月20日               │202.39.62.171                             │
│︵  │          │上午9時24分8秒            │                                          │
│原  │          │VOIP_ 0ASuDq_from         │                                          │
│起  │          │                          │                                          │
│訴  │          │                          │                                          │
│書  │          │                          │                                          │
│附  │          │                          │                                          │
│表  │          │                          │                                          │
│編  │          │                          │                                          │
│號  │          │                          │                                          │
│3   │          │                          │                                          │
│︶  │          │                          │                                          │
├──┼─────┼─────────────┼─────────────────────┤
│３  │秦女士    │99年7月20日               │202.39.62.171                             │
│︵  │          │上午10時38分28秒          │                                          │
│原  │          │VOIP_ sFIB4v_from         │                                          │
│起  │          │                          │                                          │
│訴  │          │                          │                                          │
│書  │          │                          │                                          │
│附  │          │                          │                                          │
│表  │          │                          │                                          │
│編  │          │                          │                                          │
│號  │          │                          │                                          │
│5   │          │                          │                                          │
│︶  │          │                          │                                          │
├──┼─────┼─────────────┼─────────────────────┤
│４  │梁春幸    │99年7月20日               │202.39.62.171                             │
│︵  │0000000000│上午10時54分54秒          │                                          │
│原  │00000000  │VOIP_ KEwF6Z_from         │                                          │
│起  │          │                          │                                          │
│訴  │          │                          │                                          │
│書  │          │                          │                                          │
│附  │          │                          │                                          │
│表  │          │                          │                                          │
│編  │          │                          │                                          │
│號  │          │                          │                                          │
│7   │          │                          │                                          │
│︶  │          │                          │                                          │
├──┼─────┼─────────────┼─────────────────────┤
│１０  │李雲      │99年7月20日               │202.39.62.171                             │
│︵  │          │上午11時32分30秒          │                                          │
│原  │          │VOIP_ 618rdI_from         │                                          │
│起  │          │                          │                                          │
│訴  │          │                          │                                          │
│書  │          │                          │                                          │
│附  │          │                          │                                          │
│表  │          │                          │                                          │
│編  │          │                          │                                          │
│號  │          │                          │                                          │
│10  │          │                          │                                          │
│︶  │          │                          │                                          │
├──┼─────┼─────────────┼─────────────────────┤
│  │羅立峰    │99年7月20日               │202.39.62.171                             │
│︵  │0000000000│上午11時48分32秒          │                                          │
│原  │00000000  │VOIP_ iC1Bc5_from         │                                          │
│起  │          │                          │                                          │
│訴  │          │                          │                                          │
│書  │          │                          │                                          │
│附  │          │                          │                                          │
│表  │          │                          │                                          │
│編  │          │                          │                                          │
│號  │          │                          │                                          │
│11  │          │                          │                                          │
│︶  │          │                          │                                          │
├──┼─────┼─────────────┼─────────────────────┤
│  │陳紅君    │99年7月20日               │202.39.62.171                             │
│︵  │          │上午11時57分4秒           │                                          │
│原  │          │VOIP_ AdPtU1_from         │                                          │
│起  │          │                          │                                          │
│訴  │          │                          │                                          │
│書  │          │                          │                                          │
│附  │          │                          │                                          │
│表  │          │                          │                                          │
│編  │          │                          │                                          │
│號  │          │                          │                                          │
│13  │          │                          │                                          │
│︶  │          │                          │                                          │
├──┼─────┼─────────────┼─────────────────────┤
│  │鄧輝弘    │99年7月20日               │202.39.62.171                             │
│︵  │0000000000│下午12時2分44秒           │                                          │
│原  │00000000  │VOIP_ uwvrS0_from         │                                          │
│起  │          │                          │                                          │
│訴  │          │                          │                                          │
│書  │          │                          │                                          │
│附  │          │                          │                                          │
│表  │          │                          │                                          │
│編  │          │                          │                                          │
│號  │          │                          │                                          │
│14  │          │                          │                                          │
│︶  │          │                          │                                          │
├──┼─────┼─────────────┼─────────────────────┤
│  │羅立峰    │99年7月20日               │202.39.62.171                             │
│︵  │0000000000│下午12時32分56秒          │                                          │
│原  │00000000  │VOIP_ eUWQd6_from         │                                          │
│起  │          │                          │                                          │
│訴  │          │                          │                                          │
│書  │          │                          │                                          │
│附  │          │                          │                                          │
│表  │          │                          │                                          │
│編  │          │                          │                                          │
│號  │          │                          │                                          │
│16  │          │                          │                                          │
│︶  │          │                          │                                          │
├──┼─────┼─────────────┼─────────────────────┤
│  │陳偉榮    │99年7月20日               │202.39.62.171                             │
│︵  │          │下午12時43分8秒           │                                          │
│原  │          │VOIP_ k9QohP_from         │                                          │
│起  │          │                          │                                          │
│訴  │          │                          │                                          │
│書  │          │                          │                                          │
│附  │          │                          │                                          │
│表  │          │                          │                                          │
│編  │          │                          │                                          │
│號  │          │                          │                                          │
│18  │          │                          │                                          │
│︶  │          │                          │                                          │
├──┼─────┼─────────────┼─────────────────────┤
│  │翁向東    │99年7月20日               │202.39.62.171                             │
│︵  │          │下午1時22分30秒           │                                          │
│原  │          │VOIP_ IRSG7S_from         │                                          │
│起  │          │                          │                                          │
│訴  │          │                          │                                          │
│書  │          │                          │                                          │
│附  │          │                          │                                          │
│表  │          │                          │                                          │
│編  │          │                          │                                          │
│號  │          │                          │                                          │
│20  │          │                          │                                          │
│︶  │          │                          │                                          │
├──┼─────┼─────────────┼─────────────────────┤
│  │朱顏廷    │99年7月20日               │202.39.62.171                             │
│︵  │          │下午1時23分14秒           │                                          │
│原  │          │VOIP_ OGLxqk_from         │                                          │
│起  │          │                          │                                          │
│訴  │          │                          │                                          │
│書  │          │                          │                                          │
│附  │          │                          │                                          │
│表  │          │                          │                                          │
│編  │          │                          │                                          │
│號  │          │                          │                                          │
│21  │          │                          │                                          │
│︶  │          │                          │                                          │
├──┼─────┼─────────────┼─────────────────────┤
│  │陸謝妹    │99年7月24日               │202.39.62.171                             │
│︵  │0000000000│下午2時40分23秒           │                                          │
│原  │00000000  │VOIP_ 0sVUAE_from         │                                          │
│起  │          │                          │                                          │
│訴  │          │                          │                                          │
│書  │          │                          │                                          │
│附  │          │                          │                                          │
│表  │          │                          │                                          │
│編  │          │                          │                                          │
│號  │          │                          │                                          │
│26  │          │                          │                                          │
│︶  │          │                          │                                          │
├──┼─────┼─────────────┼─────────────────────┤
│  │梁少方    │99年7月26日               │202.39.62.171                             │
│︵  │0000000000│下午3時4分49秒            │                                          │
│原  │00000000  │VOIP_ MUGT1F_from.wav     │                                          │
│起  │          │                          │                                          │
│訴  │          │                          │                                          │
│書  │          │                          │                                          │
│附  │          │                          │                                          │
│表  │          │                          │                                          │
│編  │          │                          │                                          │
│號  │          │                          │                                          │
│29  │          │                          │                                          │
│︶  │          │                          │                                          │
├──┼─────┼─────────────┼─────────────────────┤
│  │侯葉琳    │99年7月26日               │202.39.62.171                             │
│︵  │0000000000│下午4時0分                │                                          │
│原  │00000000  │IP_St3YF2_to              │                                          │
│起  │          │                          │                                          │
│訴  │          │                          │                                          │
│書  │          │                          │                                          │
│附  │          │                          │                                          │
│表  │          │                          │                                          │
│編  │          │                          │                                          │
│號  │          │                          │                                          │
│31  │          │                          │                                          │
│︶  │          │                          │                                          │
├──┼─────┼─────────────┼─────────────────────┤
│  │賴軍玲    │99年7月27日               │202.39.62.171                             │
│︵  │0000000000│上午9時37分59秒           │                                          │
│原  │00000000  │VOIP_ i4jKGf_to.wav       │                                          │
│起  │          │                          │                                          │
│訴  │          │                          │                                          │
│書  │          │                          │                                          │
│附  │          │                          │                                          │
│表  │          │                          │                                          │
│編  │          │                          │                                          │
│號  │          │                          │                                          │
│33  │          │                          │                                          │
│︶  │          │                          │                                          │
├──┼─────┼─────────────┼─────────────────────┤
│  │鄧寧飛    │99年7月27日               │202.39.62.171                             │
│︵  │0000000000│上午10時58分2秒           │                                          │
│原  │00000000  │VOIP_ 4qmiWR_to.wav       │                                          │
│起  │          │                          │                                          │
│訴  │          │                          │                                          │
│書  │          │                          │                                          │
│附  │          │                          │                                          │
│表  │          │                          │                                          │
│編  │          │                          │                                          │
│號  │          │                          │                                          │
│34  │          │                          │                                          │
│︶  │          │                          │                                          │
├──┼─────┼─────────────┼─────────────────────┤
│  │陳明喜    │99年7月27日               │202.39.62.171                             │
│︵  │0000000000│上午10時58分58秒          │                                          │
│原  │00000000  │VOIP_ bOZufV_from.wav     │                                          │
│起  │          │                          │                                          │
│訴  │          │                          │                                          │
│書  │          │                          │                                          │
│附  │          │                          │                                          │
│表  │          │                          │                                          │
│編  │          │                          │                                          │
│號  │          │                          │                                          │
│35  │          │                          │                                          │
│︶  │          │                          │                                          │
├──┼─────┼─────────────┼─────────────────────┤
│  │臧武師    │99年7月27日               │202.39.62.171                             │
│︵  │0000000000│上午11時17分7秒           │                                          │
│原  │0000000X  │VOIP_ hXGBxG_to.wav       │                                          │
│起  │          │                          │                                          │
│訴  │          │                          │                                          │
│書  │          │                          │                                          │
│附  │          │                          │                                          │
│表  │          │                          │                                          │
│編  │          │                          │                                          │
│號  │          │                          │                                          │
│38  │          │                          │                                          │
│︶  │          │                          │                                          │
├──┼─────┼─────────────┼─────────────────────┤
│  │鄧景田    │99年7月27日               │121.96.89.159                             │
│︵  │0000000000│上午11時49分17秒          │                                          │
│原  │00000000  │VOIP_ C29oqD_to.wav       │                                          │
│起  │          │                          │                                          │
│訴  │          │                          │                                          │
│書  │          │                          │                                          │
│附  │          │                          │                                          │
│表  │          │                          │                                          │
│編  │          │                          │                                          │
│號  │          │                          │                                          │
│40  │          │                          │                                          │
│︶  │          │                          │                                          │
├──┼─────┼─────────────┼─────────────────────┤
│  │賴金玲    │99年7月27日               │121.96.89.159                             │
│︵  │0000000000│下午12時6分42秒           │                                          │
│原  │00000000  │VOIP_ 15stGv_to           │                                          │
│起  │          │                          │                                          │
│訴  │          │                          │                                          │
│書  │          │                          │                                          │
│附  │          │                          │                                          │
│表  │          │                          │                                          │
│編  │          │                          │                                          │
│號  │          │                          │                                          │
│41  │          │                          │                                          │
│︶  │          │                          │                                          │
├──┼─────┼─────────────┼─────────────────────┤
│  │鍾繡花    │99年7月27日               │121.96.89.159                             │
│︵  │0000000000│下午3時0分46秒            │                                          │
│原  │00000000  │VOIP_ rp4uex _mixer       │                                          │
│起  │          │                          │                                          │
│訴  │          │                          │                                          │
│書  │          │                          │                                          │
│附  │          │                          │                                          │
│表  │          │                          │                                          │
│編  │          │                          │                                          │
│號  │          │                          │                                          │
│42  │          │                          │                                          │
│︶  │          │                          │                                          │
├──┼─────┼─────────────┼─────────────────────┤
│  │許春生    │99年7月27日               │202.39.62.171                             │
│︵  │0000000000│下午2時56分7秒            │                                          │
│原  │00000000  │VOIP_ w8xiAV_from         │                                          │
│起  │          │                          │                                          │
│訴  │          │                          │                                          │
│書  │          │                          │                                          │
│附  │          │                          │                                          │
│表  │          │                          │                                          │
│編  │          │                          │                                          │
│號  │          │                          │                                          │
│44  │          │                          │                                          │
│︶  │          │                          │                                          │
├──┼─────┼─────────────┼─────────────────────┤
│  │湯濤      │99年7月27日               │202.39.62.171                             │
│︵  │0000000000│下午2時56分57秒           │                                          │
│原  │0000000   │VOIP_ Z2GDQc_from         │                                          │
│起  │          │                          │                                          │
│訴  │          │                          │                                          │
│書  │          │                          │                                          │
│附  │          │                          │                                          │
│表  │          │                          │                                          │
│編  │          │                          │                                          │
│號  │          │                          │                                          │
│45  │          │                          │                                          │
│︶  │          │                          │                                          │
├──┼─────┼─────────────┼─────────────────────┤
│  │羅新瓊    │99年7月27日               │                                          │
│︵  │0000000000│下午3時24分16秒           │                                          │
│原  │00000000  │VOIP_ Z2GDQc_from         │                                          │
│起  │          │                          │                                          │
│訴  │          │                          │                                          │
│書  │          │                          │                                          │
│附  │          │                          │                                          │
│表  │          │                          │                                          │
│編  │          │                          │                                          │
│號  │          │                          │                                          │
│46  │          │                          │                                          │
│︶  │          │                          │                                          │
├──┼─────┼─────────────┼─────────────────────┤
│  │鄧笑玲    │99年7月27日               │202.39.62.171                             │
│︵  │0000000000│下午5時29分58秒           │                                          │
│原  │00000000  │VOIP_ OtyI W_from         │                                          │
│起  │          │                          │                                          │
│訴  │          │                          │                                          │
│書  │          │                          │                                          │
│附  │          │                          │                                          │
│表  │          │                          │                                          │
│編  │          │                          │                                          │
│號  │          │                          │                                          │
│49  │          │                          │                                          │
│︶  │          │                          │                                          │
├──┼─────┼─────────────┼─────────────────────┤
│  │王翠芳    │99年7月28日               │202.39.62.171                             │
│︵  │0000000000│上午10時50分32秒          │                                          │
│原  │00000000  │VOIP_ 8Ux0Fj_from.wav     │                                          │
│起  │          │                          │                                          │
│訴  │          │                          │                                          │
│書  │          │                          │                                          │
│附  │          │                          │                                          │
│表  │          │                          │                                          │
│編  │          │                          │                                          │
│號  │          │                          │                                          │
│50  │          │                          │                                          │
│︶  │          │                          │                                          │
├──┼─────┼─────────────┼─────────────────────┤
│  │蘇天理    │99年7月28日               │121.96.89.159                             │
│︵  │0000000000│上午11時42分55秒          │                                          │
│原  │00000000  │VOIP_ B7dRdIJ_to.wav      │                                          │
│起  │          │                          │                                          │
│訴  │          │                          │                                          │
│書  │          │                          │                                          │
│附  │          │                          │                                          │
│表  │          │                          │                                          │
│編  │          │                          │                                          │
│號  │          │                          │                                          │
│51  │          │                          │                                          │
│︶  │          │                          │                                          │
├──┼─────┼─────────────┼─────────────────────┤
│  │胡貴聲    │99年7月28日               │202.39.62.171                             │
│︵  │0000000000│上午11時54分23秒          │                                          │
│原  │00000000  │VOIP_ B7d18F_mixer.wav    │                                          │
│起  │          │                          │                                          │
│訴  │          │                          │                                          │
│書  │          │                          │                                          │
│附  │          │                          │                                          │
│表  │          │                          │                                          │
│編  │          │                          │                                          │
│號  │          │                          │                                          │
│52  │          │                          │                                          │
│︶  │          │                          │                                          │
├──┼─────┼─────────────┼─────────────────────┤
│  │杜小娟    │99年7月28日               │121.96.89.159                             │
│︵  │0000000000│下午12時6分44秒           │                                          │
│原  │00000000  │VOIP_ AMsGbY_mixer.wav    │                                          │
│起  │          │                          │                                          │
│訴  │          │                          │                                          │
│書  │          │                          │                                          │
│附  │          │                          │                                          │
│表  │          │                          │                                          │
│編  │          │                          │                                          │
│號  │          │                          │                                          │
│53  │          │                          │                                          │
│︶  │          │                          │                                          │
├──┼─────┼─────────────┼─────────────────────┤
│  │陳豐人    │99年7月28日               │202.39.62.171                             │
│︵  │          │下午1時28分42秒           │                                          │
│原  │          │VOIP_ 2Iub87_to.wav       │                                          │
│起  │          │                          │                                          │
│訴  │          │                          │                                          │
│書  │          │                          │                                          │
│附  │          │                          │                                          │
│表  │          │                          │                                          │
│編  │          │                          │                                          │
│號  │          │                          │                                          │
│56  │          │                          │                                          │
│︶  │          │                          │                                          │
├──┼─────┼─────────────┼─────────────────────┤
│  │張振權    │99年7月28日               │121.96.89.159                             │
│︵  │0000000000│下午1時50分57秒           │                                          │
│原  │00000000  │VOIP_ dNcRW0_from.wav     │                                          │
│起  │          │                          │                                          │
│訴  │          │                          │                                          │
│書  │          │                          │                                          │
│附  │          │                          │                                          │
│表  │          │                          │                                          │
│編  │          │                          │                                          │
│號  │          │                          │                                          │
│58  │          │                          │                                          │
│︶  │          │                          │                                          │
├──┼─────┼─────────────┼─────────────────────┤
│  │鐘建威    │99年7月28日               │202.39.62.171                             │
│︵  │          │下午2時3分43秒            │                                          │
│原  │          │VOIP_ Fn3B9Q_from.wav     │                                          │
│起  │          │                          │                                          │
│訴  │          │                          │                                          │
│書  │          │                          │                                          │
│附  │          │                          │                                          │
│表  │          │                          │                                          │
│編  │          │                          │                                          │
│號  │          │                          │                                          │
│60  │          │                          │                                          │
│︶  │          │                          │                                          │
├──┼─────┼─────────────┼─────────────────────┤
│  │孟金      │99年7月28日               │202.39.62.171                             │
│︵  │0000000000│下午2時15分38秒           │                                          │
│原  │00000000  │VOIP_ TZaFbd_to.wav       │                                          │
│起  │          │                          │                                          │
│訴  │          │                          │                                          │
│書  │          │                          │                                          │
│附  │          │                          │                                          │
│表  │          │                          │                                          │
│編  │          │                          │                                          │
│號  │          │                          │                                          │
│62  │          │                          │                                          │
│︶  │          │                          │                                          │
├──┼─────┼─────────────┼─────────────────────┤
│  │鐘庭春    │99年7月28日               │202.39.62.171                             │
│︵  │0000000000│下午5時35分59秒           │                                          │
│原  │00000000  │VOIP_8ffPDr_from.wav      │                                          │
│起  │          │                          │                                          │
│訴  │          │                          │                                          │
│書  │          │                          │                                          │
│附  │          │                          │                                          │
│表  │          │                          │                                          │
│編  │          │                          │                                          │
│號  │          │                          │                                          │
│64  │          │                          │                                          │
│︶  │          │                          │                                          │
├──┼─────┼─────────────┼─────────────────────┤
│  │洪小姐    │99年7月29日               │202.39.62.171                             │
│︵  │0000000000│上午11時52分46秒          │                                          │
│原  │00000000  │VOIP_ IVJGbz_from.wav     │                                          │
│起  │          │                          │                                          │
│訴  │          │                          │                                          │
│書  │          │                          │                                          │
│附  │          │                          │                                          │
│表  │          │                          │                                          │
│編  │          │                          │                                          │
│號  │          │                          │                                          │
│67  │          │                          │                                          │
│︶  │          │                          │                                          │
├──┼─────┼─────────────┼─────────────────────┤
│  │范國良    │99年7月29日               │202.39.62.171                             │
│︵  │0000000000│下午12時0分10秒           │                                          │
│原  │0000000X  │VOIP_ MW2fgm_to.wav       │                                          │
│起  │          │                          │                                          │
│訴  │          │                          │                                          │
│書  │          │                          │                                          │
│附  │          │                          │                                          │
│表  │          │                          │                                          │
│編  │          │                          │                                          │
│號  │          │                          │                                          │
│68  │          │                          │                                          │
│︶  │          │                          │                                          │
├──┼─────┼─────────────┼─────────────────────┤
│  │鄭先生    │99年7月29日               │202.39.62.171                             │
│︵  │          │下午12時7分25秒           │                                          │
│原  │          │VOIP_ dj48fg_from.wav     │                                          │
│起  │          │                          │                                          │
│訴  │          │                          │                                          │
│書  │          │                          │                                          │
│附  │          │                          │                                          │
│表  │          │                          │                                          │
│編  │          │                          │                                          │
│號  │          │                          │                                          │
│69  │          │                          │                                          │
│︶  │          │                          │                                          │
├──┼─────┼─────────────┼─────────────────────┤
│  │張培花    │99年7月29日               │121.96.89.159                             │
│︵  │          │下午12時12分30秒          │                                          │
│原  │          │VOIP_ aS9B2X_from.wav     │                                          │
│起  │          │                          │                                          │
│訴  │          │                          │                                          │
│書  │          │                          │                                          │
│附  │          │                          │                                          │
│表  │          │                          │                                          │
│編  │          │                          │                                          │
│號  │          │                          │                                          │
│70  │          │                          │                                          │
│︶  │          │                          │                                          │
├──┼─────┼─────────────┼─────────────────────┤
│  │長青濤    │99年7月29日               │121.96.89.159                             │
│︵  │0000000000│下午12時59分59秒          │                                          │
│原  │00000000  │VOIP_ sVOXdZ_from.wav     │                                          │
│起  │          │                          │                                          │
│訴  │          │                          │                                          │
│書  │          │                          │                                          │
│附  │          │                          │                                          │
│表  │          │                          │                                          │
│編  │          │                          │                                          │
│號  │          │                          │                                          │
│71  │          │                          │                                          │
│︶  │          │                          │                                          │
├──┼─────┼─────────────┼─────────────────────┤
│  │韋先生    │99年7月29日               │202.39.62.171                             │
│︵  │0000000000│下午1時28分45秒           │                                          │
│原  │00000000  │VOIP_ 4X1TIy_from.wav     │                                          │
│起  │          │                          │                                          │
│訴  │          │                          │                                          │
│書  │          │                          │                                          │
│附  │          │                          │                                          │
│表  │          │                          │                                          │
│編  │          │                          │                                          │
│號  │          │                          │                                          │
│72  │          │                          │                                          │
│︶  │          │                          │                                          │
├──┼─────┼─────────────┼─────────────────────┤
│  │張振權    │99年7月29日               │202.39.62.171                             │
│︵  │0000000000│下午1時50分45秒           │                                          │
│原  │00000000X │VOIP_ KVQABi_from.wav     │                                          │
│起  │          │                          │                                          │
│訴  │          │                          │                                          │
│書  │          │                          │                                          │
│附  │          │                          │                                          │
│表  │          │                          │                                          │
│編  │          │                          │                                          │
│號  │          │                          │                                          │
│73  │          │                          │                                          │
│︶  │          │                          │                                          │
├──┼─────┼─────────────┼─────────────────────┤
│  │陳兆玉    │99年7月29日               │202.39.62.171                             │
│︵  │0000000000│下午2時13分1秒            │                                          │
│原  │00000000  │VOIP_ nF24mc_from.wav     │                                          │
│起  │          │                          │                                          │
│訴  │          │                          │                                          │
│書  │          │                          │                                          │
│附  │          │                          │                                          │
│表  │          │                          │                                          │
│編  │          │                          │                                          │
│號  │          │                          │                                          │
│74  │          │                          │                                          │
│︶  │          │                          │                                          │
├──┼─────┼─────────────┼─────────────────────┤
│  │柯鉦欽    │99年7月29日               │202.39.62.171                             │
│︵  │0000000000│下午2時36分23秒           │                                          │
│原  │00000000  │VOIP_ ZqHSVb_to.wav       │                                          │
│起  │          │                          │                                          │
│訴  │          │                          │                                          │
│書  │          │                          │                                          │
│附  │          │                          │                                          │
│表  │          │                          │                                          │
│編  │          │                          │                                          │
│號  │          │                          │                                          │
│77  │          │                          │                                          │
│︶  │          │                          │                                          │
├──┼─────┼─────────────┼─────────────────────┤
│  │曹先生    │99年7月29日               │121.96.89.159                             │
│︵  │          │下午2時43分41秒           │                                          │
│原  │          │VOIP_ DJoOU9_from.wav     │                                          │
│起  │          │                          │                                          │
│訴  │          │                          │                                          │
│書  │          │                          │                                          │
│附  │          │                          │                                          │
│表  │          │                          │                                          │
│編  │          │                          │                                          │
│號  │          │                          │                                          │
│79  │          │                          │                                          │
│︶  │          │                          │                                          │
├──┼─────┼─────────────┼─────────────────────┤
│  │張錦濤    │99年7月29日               │202.39.62.171                             │
│︵  │          │下午2時44分32秒           │                                          │
│原  │          │VOIP_ 20gy43_from.wav     │                                          │
│起  │          │                          │                                          │
│訴  │          │                          │                                          │
│書  │          │                          │                                          │
│附  │          │                          │                                          │
│表  │          │                          │                                          │
│編  │          │                          │                                          │
│號  │          │                          │                                          │
│80  │          │                          │                                          │
│︶  │          │                          │                                          │
├──┼─────┼─────────────┼─────────────────────┤
│  │劉那      │99年7月29日               │121.96.89.159                             │
│︵  │0000000000│下午3時52分5秒            │                                          │
│原  │00000000  │VOIP_ K63M2q_to.wav       │                                          │
│起  │          │                          │                                          │
│訴  │          │                          │                                          │
│書  │          │                          │                                          │
│附  │          │                          │                                          │
│表  │          │                          │                                          │
│編  │          │                          │                                          │
│號  │          │                          │                                          │
│81  │          │                          │                                          │
│︶  │          │                          │                                          │
├──┼─────┼─────────────┼─────────────────────┤
│  │顏柳真    │99年7月30日               │202.39.62.171                             │
│︵  │0000000000│上午10時15分55秒          │                                          │
│原  │00000000  │VOIP_ Aq0Mu6_from         │                                          │
│起  │          │                          │                                          │
│訴  │          │                          │                                          │
│書  │          │                          │                                          │
│附  │          │                          │                                          │
│表  │          │                          │                                          │
│編  │          │                          │                                          │
│號  │          │                          │                                          │
│85  │          │                          │                                          │
│︶  │          │                          │                                          │
├──┼─────┼─────────────┼─────────────────────┤
│53  │江中亮    │99年7月30日               │202.39.62.171                             │
│︵  │0000000000│上午11時36分12秒          │                                          │
│原  │00000000  │VOIP_ 7fdZ9e_from         │                                          │
│起  │          │                          │                                          │
│訴  │          │                          │                                          │
│書  │          │                          │                                          │
│附  │          │                          │                                          │
│表  │          │                          │                                          │
│編  │          │                          │                                          │
│號  │          │                          │                                          │
│87  │          │                          │                                          │
│︶  │          │                          │                                          │
├──┼─────┼─────────────┼─────────────────────┤
│  │王勝國    │99年7月30日               │202.39.62.171                             │
│︵  │0000000000│下午12時37分28秒          │                                          │
│原  │00000000  │VOIP_ UNFZjt_from         │                                          │
│起  │          │                          │                                          │
│訴  │          │                          │                                          │
│書  │          │                          │                                          │
│附  │          │                          │                                          │
│表  │          │                          │                                          │
│編  │          │                          │                                          │
│號  │          │                          │                                          │
│90  │          │                          │                                          │
│︶  │          │                          │                                          │
├──┼─────┼─────────────┼─────────────────────┤
│  │劉修文    │99年7月30日               │202.39.62.171                             │
│︵  │0000000000│下午2時0分49秒            │                                          │
│原  │00000000  │VOI 2uxpj8_to             │                                          │
│起  │          │                          │                                          │
│訴  │          │                          │                                          │
│書  │          │                          │                                          │
│附  │          │                          │                                          │
│表  │          │                          │                                          │
│編  │          │                          │                                          │
│號  │          │                          │                                          │
│91  │          │                          │                                          │
│︶  │          │                          │                                          │
├──┼─────┼─────────────┼─────────────────────┤
│  │屈忠新    │99年7月30日               │202.39.62.171                             │
│︵  │0000000000│下午2時7分23秒            │                                          │
│原  │00000000  │VOIP_ wvHTS0_to           │                                          │
│起  │          │                          │                                          │
│訴  │          │                          │                                          │
│書  │          │                          │                                          │
│附  │          │                          │                                          │
│表  │          │                          │                                          │
│編  │          │                          │                                          │
│號  │          │                          │                                          │
│92  │          │                          │                                          │
│︶  │          │                          │                                          │
├──┼─────┼─────────────┼─────────────────────┤
│  │陳敏水    │99年7月30日               │202.39.62.171                             │
│︵  │0000000000│下午3時51分               │                                          │
│原  │0000000X  │VOIP_85ituO_to            │                                          │
│起  │          │                          │                                          │
│訴  │          │                          │                                          │
│書  │          │                          │                                          │
│附  │          │                          │                                          │
│表  │          │                          │                                          │
│編  │          │                          │                                          │
│號  │          │                          │                                          │
│94  │          │                          │                                          │
│︶  │          │                          │                                          │
├──┼─────┼─────────────┼─────────────────────┤
│  │何錦霞    │99年7月31日               │121.96.89.159                             │
│︵  │0000000000│上午11時4分24秒           │                                          │
│原  │00000000  │VOIP_ NY7oOA_from.wav     │                                          │
│起  │          │                          │                                          │
│訴  │          │                          │                                          │
│書  │          │                          │                                          │
│附  │          │                          │                                          │
│表  │          │                          │                                          │
│編  │          │                          │                                          │
│號  │          │                          │                                          │
│98  │          │                          │                                          │
│︶  │          │                          │                                          │
├──┼─────┼─────────────┼─────────────────────┤
│  │丁老太太  │99年7月31日               │202.39.62.171                             │
│︵  │          │下午12時24分1秒           │                                          │
│原  │          │VOIP_ EKQ8bg_from.wav     │                                          │
│起  │          │                          │                                          │
│訴  │          │                          │                                          │
│書  │          │                          │                                          │
│附  │          │                          │                                          │
│表  │          │                          │                                          │
│編  │          │                          │                                          │
│號  │          │                          │                                          │
│101 │          │                          │                                          │
│︶  │          │                          │                                          │
│    │          │                          │                                          │
├──┼─────┼─────────────┼─────────────────────┤
│  │馬迪      │99年7月31日               │202.39.62.171                             │
│︵  │0000000000│下午12時40分21秒          │                                          │
│原  │00000000  │VOIP_jyV9kp_from.wav      │                                          │
│起  │          │                          │                                          │
│訴  │          │                          │                                          │
│書  │          │                          │                                          │
│附  │          │                          │                                          │
│表  │          │                          │                                          │
│編  │          │                          │                                          │
│號  │          │                          │                                          │
│102 │          │                          │                                          │
│︶  │          │                          │                                          │
├──┼─────┼─────────────┼─────────────────────┤
│  │任福新    │99年7月31日               │121.96.89.159                             │
│︵  │0000000000│下午12時54分35秒          │                                          │
│原  │00000000  │VOIP_ jZqU18_to.wav       │                                          │
│起  │          │                          │                                          │
│訴  │          │                          │                                          │
│書  │          │                          │                                          │
│附  │          │                          │                                          │
│表  │          │                          │                                          │
│編  │          │                          │                                          │
│號  │          │                          │                                          │
│103 │          │                          │                                          │
│︶  │          │                          │                                          │
├──┼─────┼─────────────┼─────────────────────┤
│  │張海艷    │99年7月31日               │202.39.62.171                             │
│︵  │          │下午1時46分1秒            │                                          │
│原  │          │VOIP_ 7rFXer_from.wav     │                                          │
│起  │          │                          │                                          │
│訴  │          │                          │                                          │
│書  │          │                          │                                          │
│附  │          │                          │                                          │
│表  │          │                          │                                          │
│編  │          │                          │                                          │
│號  │          │                          │                                          │
│106 │          │                          │                                          │
│︶  │          │                          │                                          │
│    │          │                          │                                          │
├──┼─────┼─────────────┼─────────────────────┤
│  │賴麗娟    │99年7月31日               │202.39.62.171                             │
│︵  │0000000000│下午1時48分59秒           │                                          │
│原  │00000000  │VOIP_ jLWUT5_mixer.wav    │                                          │
│起  │          │                          │                                          │
│訴  │          │                          │                                          │
│書  │          │                          │                                          │
│附  │          │                          │                                          │
│表  │          │                          │                                          │
│編  │          │                          │                                          │
│號  │          │                          │                                          │
│107 │          │                          │                                          │
│︶  │          │                          │                                          │
│    │          │                          │                                          │
├──┼─────┼─────────────┼─────────────────────┤
│  │龍穎滔    │99年7月31日               │202.39.62.171                             │
│︵  │0000000000│下午2時14分40秒           │                                          │
│原  │00000000  │VOIP_g5dGHW_from.wav      │                                          │
│起  │          │VOIP_g5dGHW_mixer.wav     │                                          │
│訴  │          │                          │                                          │
│書  │          │                          │                                          │
│附  │          │                          │                                          │
│表  │          │                          │                                          │
│編  │          │                          │                                          │
│號  │          │                          │                                          │
│110 │          │                          │                                          │
│︶  │          │                          │                                          │
│    │          │                          │                                          │
├──┼─────┼─────────────┼─────────────────────┤
│  │李燕      │99年7月31日               │202.39.62.171                             │
│︵  │0000000000│下午2時19分11秒           │                                          │
│原  │061932X   │VOIP_aplkUc_from.wav      │                                          │
│起  │          │VOIP_aplkUc_mixer.wav     │                                          │
│訴  │          │                          │                                          │
│書  │          │                          │                                          │
│附  │          │                          │                                          │
│表  │          │                          │                                          │
│編  │          │                          │                                          │
│號  │          │                          │                                          │
│111 │          │                          │                                          │
│︶  │          │                          │                                          │
├──┼─────┼─────────────┼─────────────────────┤
│  │李仲維    │99年7月31日               │202.39.62.171                             │
│︵  │0000000000│下午2時28分54秒           │                                          │
│原  │00000000  │VOIP_sNOJ2U_from.wav      │                                          │
│起  │          │VOIP_sNOJ2U_mixer.wav     │                                          │
│訴  │          │                          │                                          │
│書  │          │                          │                                          │
│附  │          │                          │                                          │
│表  │          │                          │                                          │
│編  │          │                          │                                          │
│號  │          │                          │                                          │
│112 │          │                          │                                          │
│︶  │          │                          │                                          │
├──┼─────┼─────────────┼─────────────────────┤
│  │蔡華添    │99年7月31日               │121.96.89.159                             │
│︵  │0000000000│下午2時54分11秒           │                                          │
│原  │00000000  │VOIP_grLXfT_to.wav        │                                          │
│起  │          │VOIP_grLXfT_mixer.wav     │                                          │
│訴  │          │                          │                                          │
│書  │          │                          │                                          │
│附  │          │                          │                                          │
│表  │          │                          │                                          │
│編  │          │                          │                                          │
│號  │          │                          │                                          │
│113 │          │                          │                                          │
│︶  │          │                          │                                          │
├──┼─────┼─────────────┼─────────────────────┤
│  │龍穎滔    │99年7月31日               │202.39.62.171                             │
│︵  │          │下午5時4分49秒            │                                          │
│原  │          │VOIP_OTGdSL_from.wav      │                                          │
│起  │          │VOIP_OTGdSL_to.wav        │                                          │
│訴  │          │                          │                                          │
│書  │          │                          │                                          │
│附  │          │                          │                                          │
│表  │          │                          │                                          │
│編  │          │                          │                                          │
│號  │          │                          │                                          │
│114 │          │                          │                                          │
│︶  │          │                          │                                          │
├──┼─────┼─────────────┼─────────────────────┤
│  │張營輝    │2010年8月2日              │202.39.62.171                             │
│︵  │          │上午11時3分41秒           │                                          │
│原  │          │VOIP_sA1CZw_from.wav      │                                          │
│起  │          │VOIP_sA1CZw_to.wav        │                                          │
│訴  │          │                          │                                          │
│書  │          │                          │                                          │
│附  │          │                          │                                          │
│表  │          │                          │                                          │
│編  │          │                          │                                          │
│號  │          │                          │                                          │
│117 │          │                          │                                          │
│︶  │          │                          │                                          │
├──┼─────┼─────────────┼─────────────────────┤
│  │沙娥妹    │99年8月2日                │121.96.89.159                             │
│︵  │0000000000│上午11時54分28秒          │                                          │
│原  │00000000  │VOIP_VWT4xp_to.wav        │                                          │
│起  │          │VOIP_VWT4xp_mixer.wav     │                                          │
│訴  │          │                          │                                          │
│書  │          │                          │                                          │
│附  │          │                          │                                          │
│表  │          │                          │                                          │
│編  │          │                          │                                          │
│號  │          │                          │                                          │
│119 │          │                          │                                          │
│︶  │          │                          │                                          │
├──┼─────┼─────────────┼─────────────────────┤
│  │李蘭蘭    │99年8月2日                │ 202.39.62.171                            │
│︵  │0000000000│下午1時6分56秒            │                                          │
│原  │26032     │VOIP_GidTPy_from.wav      │                                          │
│起  │          │VOIP_GidTPy_to.wav        │                                          │
│訴  │          │                          │                                          │
│書  │          │                          │                                          │
│附  │          │                          │                                          │
│表  │          │                          │                                          │
│編  │          │                          │                                          │
│號  │          │                          │                                          │
│122 │          │                          │                                          │
│︶  │          │                          │                                          │
├──┼─────┼─────────────┼─────────────────────┤
│  │袁彩      │99年8月2日                │202.39.62.171                             │
│︵  │0000000000│下午1時26分21秒           │                                          │
│原  │00000000  │VOIP_oSxI1x_from.wav      │                                          │
│起  │          │VOIP_oSxI1x_mixer.wav     │                                          │
│訴  │          │                          │                                          │
│書  │          │                          │                                          │
│附  │          │                          │                                          │
│表  │          │                          │                                          │
│編  │          │                          │                                          │
│號  │          │                          │                                          │
│123 │          │                          │                                          │
│︶  │          │                          │                                          │
├──┼─────┼─────────────┼─────────────────────┤
│  │趙永祥    │99年8月2日                │121.96.89.159                             │
│︵  │0000000000│下午2時0分48秒            │                                          │
│原  │00000000  │VOIP_1gquKY_from.wav      │                                          │
│起  │          │VOIP_1gquKY_to.wav        │                                          │
│訴  │          │                          │                                          │
│書  │          │                          │                                          │
│附  │          │                          │                                          │
│表  │          │                          │                                          │
│編  │          │                          │                                          │
│號  │          │                          │                                          │
│124 │          │                          │                                          │
│︶  │          │                          │                                          │
├──┼─────┼─────────────┼─────────────────────┤
│  │趙有祥    │99年8月2日                │202.39.62.171                             │
│︵  │0000000000│下午2時18分10秒           │                                          │
│原  │00000000  │VOIP_EMG20k_from.wav      │                                          │
│起  │          │VOIP_EMG20k_to.wav        │                                          │
│訴  │          │                          │                                          │
│書  │          │                          │                                          │
│附  │          │                          │                                          │
│表  │          │                          │                                          │
│編  │          │                          │                                          │
│號  │          │                          │                                          │
│125 │          │                          │                                          │
│︶  │          │                          │                                          │
├──┼─────┼─────────────┼─────────────────────┤
│  │吳偉龍    │99年8月2日                │202.39.62.171                             │
│︵  │          │下午2時51分0秒            │                                          │
│原  │          │VOIP_ZeMV1Q_to.wav        │                                          │
│起  │          │VOIP_ZeMV1Q_mixer.wav     │                                          │
│訴  │          │                          │                                          │
│書  │          │                          │                                          │
│附  │          │                          │                                          │
│表  │          │                          │                                          │
│編  │          │                          │                                          │
│號  │          │                          │                                          │
│126 │          │                          │                                          │
│︶  │          │                          │                                          │
├──┼─────┼─────────────┼─────────────────────┤
│  │李蘭蘭    │99年8月2日                │121.96.89.159                             │
│︵  │          │下午3時3分11秒            │                                          │
│原  │          │VOIP_01wSAs_mixer.wav     │                                          │
│起  │          │VOIP_01wSAs_form.wav      │                                          │
│訴  │          │                          │                                          │
│書  │          │                          │                                          │
│附  │          │                          │                                          │
│表  │          │                          │                                          │
│編  │          │                          │                                          │
│號  │          │                          │                                          │
│127 │          │                          │                                          │
│︶  │          │                          │                                          │
├──┼─────┼─────────────┼─────────────────────┤
│  │張文敏    │99年8月2日                │202.39.62.171                             │
│︵  │0000000000│下午3時6分13秒            │                                          │
│原  │00000000  │VOIP_fxFr51_from.wav      │                                          │
│起  │          │VOIP_fxFr51_to.wav        │                                          │
│訴  │          │                          │                                          │
│書  │          │                          │                                          │
│附  │          │                          │                                          │
│表  │          │                          │                                          │
│編  │          │                          │                                          │
│號  │          │                          │                                          │
│128 │          │                          │                                          │
│︶  │          │                          │                                          │
├──┼─────┼─────────────┼─────────────────────┤
│  │劉順昭    │99年8月2日                │202.39.62.171                             │
│︵  │0000000000│下午3時25分50秒           │                                          │
│原  │00000000  │VOIP_90GcFH_from.wav      │                                          │
│起  │          │VOIP_90GcFH_to.wav        │                                          │
│訴  │          │                          │                                          │
│書  │          │                          │                                          │
│附  │          │                          │                                          │
│表  │          │                          │                                          │
│編  │          │                          │                                          │
│號  │          │                          │                                          │
│129 │          │                          │                                          │
│︶  │          │                          │                                          │
├──┼─────┼─────────────┼─────────────────────┤
│  │譚女士    │99年8月2日                │202.39.62.171                             │
│︵  │          │下午3時36分26秒           │                                          │
│原  │          │VOIP_BKOt7n_from.wav      │                                          │
│起  │          │VOIP_BKOt7n_to.wav        │                                          │
│訴  │          │                          │                                          │
│書  │          │                          │                                          │
│附  │          │                          │                                          │
│表  │          │                          │                                          │
│編  │          │                          │                                          │
│號  │          │                          │                                          │
│130 │          │                          │                                          │
│︶  │          │                          │                                          │
├──┼─────┼─────────────┼─────────────────────┤
│  │張文敏    │99年8月2日                │202.39.62.171                             │
│︵  │0000000000│下午5時14分28秒           │                                          │
│原  │00000000  │VOIP_DWsEbV_from.wav      │                                          │
│起  │          │VOIP_DWsEbV_to.wav        │                                          │
│訴  │          │                          │                                          │
│書  │          │                          │                                          │
│附  │          │                          │                                          │
│表  │          │                          │                                          │
│編  │          │                          │                                          │
│號  │          │                          │                                          │
│131 │          │                          │                                          │
│︶  │          │                          │                                          │
├──┼─────┼─────────────┼─────────────────────┤
│  │張文女    │99年8月3日                │202.39.62.171                             │
│︵  │          │上午9時15分0秒            │                                          │
│原  │          │VOIP_UsTWMs_from.wav      │                                          │
│起  │          │VOIP_UsTWMs_to.wav        │                                          │
│訴  │          │                          │                                          │
│書  │          │                          │                                          │
│附  │          │                          │                                          │
│表  │          │                          │                                          │
│編  │          │                          │                                          │
│號  │          │                          │                                          │
│132 │          │                          │                                          │
│︶  │          │                          │                                          │
│    │          │                          │                                          │
├──┼─────┼─────────────┼─────────────────────┤
│  │郭（音譯）│2010年8月3日              │202.39.62.171                             │
│︵  │偉超      │中午12時30分34秒          │                                          │
│原  │          │VOIP_Lqr7U8_from.wav      │                                          │
│起  │          │VOIP_Lqr7U8_mixer.wav     │                                          │
│訴  │          │                          │                                          │
│書  │          │                          │                                          │
│附  │          │                          │                                          │
│表  │          │                          │                                          │
│編  │          │                          │                                          │
│號  │          │                          │                                          │
│135 │          │                          │                                          │
│︶  │          │                          │                                          │
│    │          │                          │                                          │
├──┼─────┼─────────────┼─────────────────────┤
│  │何耀麟    │99年8月3日                │202.39.62.171                             │
│︵  │0000000000│下午1時36分57秒           │                                          │
│原  │00000000  │VOIP_Fcp2ZU_to.wav        │                                          │
│起  │          │VOIP_Fcp2ZU_mixer.wav     │                                          │
│訴  │          │                          │                                          │
│書  │          │                          │                                          │
│附  │          │                          │                                          │
│表  │          │                          │                                          │
│編  │          │                          │                                          │
│號  │          │                          │                                          │
│137 │          │                          │                                          │
│︶  │          │                          │                                          │
└──┴─────┴─────────────┴─────────────────────┘
  附表三：
┌─────┬───────────────┬──────┐
│ 編號     │        品名／數量            │ 所有人     │
├─────┼───────────────┼──────┤
│ １       │        數據機５台            │  阿木      │
├─────┼───────────────┼──────┤
│ ２       │        IP分享器５台          │  阿木      │
├─────┼───────────────┼──────┤
│ ３       │        網路語音閘道器７台    │  阿木      │
├─────┼───────────────┼──────┤
│ ４       │        電話機２７台          │  彭正豪    │
├─────┼───────────────┼──────┤
│ ５       │         隨身碟２個           │  彭正豪    │
├─────┼───────────────┼──────┤
│ ６       │         列表機１台           │  彭正豪    │
├─────┼───────────────┼──────┤
│ ７       │         碎紙機１台           │  彭正豪    │
├─────┼───────────────┼──────┤
│ ８       │         電腦３台             │  彭正豪    │
├─────┼───────────────┼──────┤
│ ９       │         資料１冊             │  彭正豪    │
│          │                              │            │
└─────┴───────────────┴──────┘